---
title: "GPL for Blast"
output: html_notebook
---
. 
GSE 1031 -> GPL966

E-MTAB-685->

GSE43255 -> GPL8904 	
Este chunk de codigo correria en el caso ideal que los resulados del paper de Pulgar tuviesen sentido bajo el mismo analisis y que el paper de Tacchi exisitieran los datos.
```{r}
Pulgar <- read_csv("/home/alejandro/Documentos/Meta_analisis_teleosteos/Resultados_csv/Pulgar_highsensitive.csv")
Rise <- read_csv ("/home/alejandro/Documentos/Meta_analisis_teleosteos/Resultados_csv/diff_exp_Rise.csv")

```
intentaremos generar un meta-analisis con los 6  tsv que generamos a partir del estudio de Pulgar y loss resultados obtenidos desde el epaper de Rise.
```{r}
Pulgar1 <- read_tsv("/home/alejandro/Documentos/Meta_analisis_teleosteos/Resultados_csv/GSM1059459")
Pulgar2 <- read_tsv("/home/alejandro/Documentos/Meta_analisis_teleosteos/Resultados_csv/GSM1059460")
Pulgar3 <- read_tsv("/home/alejandro/Documentos/Meta_analisis_teleosteos/Resultados_csv/GSM1059461")
Pulgar4 <- read_tsv("/home/alejandro/Documentos/Meta_analisis_teleosteos/Resultados_csv/GSM1059462")
Pulgar5 <- read_tsv("/home/alejandro/Documentos/Meta_analisis_teleosteos/Resultados_csv/GSM1059463")
Pulgar6 <- read_tsv("/home/alejandro/Documentos/Meta_analisis_teleosteos/Resultados_csv/GSM1059464")
Rise_2 <- read_tsv("/home/alejandro/Documentos/Meta_analisis_teleosteos/Resultados_csv/diff_exp_Rise.csv")


```
Los resultados de Tacchi no fueron subidos
```{r}
names(Tacchi)<- c("Reporter.Name","Sequence","logFC","CI.L", "CI.R","AveExpr","t", "P.Value","adj.P.Val", "B")      
Tacchi_withseq <-Tacchi
```
para rescatar los expression set de cada uno de los estudios a ser considerados
```{r}
Pulgar_eset <-getGEO("GSE43255", AnnotGPL = TRUE, getGPL = TRUE)[[1]]
Rise_eset <-getGEO("GSE1031", AnnotGPL = TRUE, getGPL = TRUE)[[1]]

```
Con los expresion sets haremos merge a cada uno de los genes differencialemte expresados con su respectiva secuencia
```{r}
Pulgar_GB_Sequence<- Pulgar_eset %>% fData() %>% select(c("GB_ACC", "SEQUENCE"))
names(Pulgar_GB_Sequence) <- c("Name", "Sequence")
Pulgar_withseq<- merge(Pulgar, Pulgar_GB_Sequence)
```
alternativamente lo haremos para los 6 objetos de salida del estudio de Pulgar 
```{r}
Pulgar_withseq1<- merge(Pulgar1, Pulgar_GB_Sequence)
Pulgar_withseq2<- merge(Pulgar2, Pulgar_GB_Sequence)
Pulgar_withseq3<- merge(Pulgar3, Pulgar_GB_Sequence)
Pulgar_withseq4<- merge(Pulgar4, Pulgar_GB_Sequence)
Pulgar_withseq5<- merge(Pulgar5, Pulgar_GB_Sequence)
Pulgar_withseq6<- merge(Pulgar6, Pulgar_GB_Sequence)
```

rescatamos las secuencias desde la pagina GEO y guardamos el archivo con extension ".html" el cual contiene todas las secuencias con sus respectivas anotaciones
```{r}
Rise_eset %>% fData()
read.delim("/home/alejandro/Documentos/Meta_analisis_teleosteos/GPL966.annot", skip = 28 )
dataseq<- fread(file = "/home/alejandro/Documentos/Meta_analisis_teleosteos/Secuencia.html", sep = '\t', skip = 'ID')
dataseq %<>% select(matches(">ID<|*SEQUENCE*"))  
names(dataseq) <- c("ID", "Sequence")
Rise_withseq<- merge(Rise, dataseq)
```
generando los archivos para un analisis alternativo que incorpora los output de los 6 targets del estudio de pulgar
```{r}
Rise_withseq2 <- merge(Rise2, dataseq)
```
escritura de los archivos excel que tienen las anotaciones de las secuecnias
```{r}
write_csv(Pulgar_withseq, "/home/alejandro/Documentos/Meta_analisis_teleosteos/Resultados_csv/diff_exp_Pulgar_conSecuencias_highsensitive.csv")
write_csv(Rise_withseq, "/home/alejandro/Documentos/Meta_analisis_teleosteos/Resultados_csv/diff_exp_Rise_conSecuencias.csv")
write_csv(Tacchi_withseq, "/home/alejandro/Documentos/Meta_analisis_teleosteos/Resultados_csv/diff_exp_Tacchi_conSecuencias.csv")
```
Escritura de los archivos excels para los 6 output de Pulgar + Rise
```{r}
write_csv(Pulgar_withseq1, "/home/alejandro/Documentos/Meta_analisis_teleosteos/Resultados_csv/diff_exp_Pulgar_conSecuencias1.csv")
write_csv(Pulgar_withseq2, "/home/alejandro/Documentos/Meta_analisis_teleosteos/Resultados_csv/diff_exp_Pulgar_conSecuencias2.csv")
write_csv(Pulgar_withseq3, "/home/alejandro/Documentos/Meta_analisis_teleosteos/Resultados_csv/diff_exp_Pulgar_conSecuencias3.csv")
write_csv(Pulgar_withseq4, "/home/alejandro/Documentos/Meta_analisis_teleosteos/Resultados_csv/diff_exp_Pulgar_conSecuencias4.csv")
write_csv(Pulgar_withseq5, "/home/alejandro/Documentos/Meta_analisis_teleosteos/Resultados_csv/diff_exp_Pulgar_conSecuencias5.csv")
write_csv(Pulgar_withseq6, "/home/alejandro/Documentos/Meta_analisis_teleosteos/Resultados_csv/diff_exp_Pulgar_conSecuencias6.csv")
write_csv(Rise_withseq2, "/home/alejandro/Documentos/Meta_analisis_teleosteos/Resultados_csv/diff_exp_Rise_conSecuencias.csv")
```
Lectura de los archivos para el meta-analisis
```{r}
Pulgar_Blast <- read_csv("/home/alejandro/Documentos/Meta_analisis_teleosteos/Resultados_csv/diff_exp_Pulgar_conSecuencias_highsensitive.csv")
Tacchi_Blast <- read_csv("/home/alejandro/Documentos/Meta_analisis_teleosteos/Resultados_csv/diff_exp_Tacchi_conSecuencias.csv")
Rise_Blast <- read_csv ("/home/alejandro/Documentos/Meta_analisis_teleosteos/Resultados_csv/diff_exp_Rise_conSecuencias.csv")
```
lectura de los archivos para el segundo metaanalisis
```{r}

```

Pulgar blast
```{r}
library(seqinr)

Pulgar_Blast$ID  -> IDs_pulgar
Pulgar_Blast$Sequence -> Sequence_pulgar

for(j in 1:length(IDs_pulgar)){
  write.fasta(Sequence_pulgar[j], IDs_pulgar[j], 'FASTAs/Pulgar.fasta', open = "a", as.string = FALSE)
}
```


```{bash}
cd /home/alejandro/Documentos/Microarrays/DataBases_for_blastn/Ssalar
blastn -query Pulgar.fasta  -db Ssalar.fna -num_threads 8 -task blastn -outfmt "6 qseqid sseqid evalue bitscore" -max_target_seqs 1 -out RL_Pulgar_output
```

```{r}
Pulgar_output <-read_delim("/home/alejandro/Documentos/Microarrays/DataBases_for_blastn/Ssalar/RL_Pulgar_output", delim = '\t', col_names = FALSE)
Pulgar_output %>% mutate(mRNA = str_extract(X2, "[A-Z]?(M|R)_[0-9]+")) -> Pulgar_output_mRNA
```

Rise Fasta
```{r}
Rise_Blast$ID -> IDs_Rise
Rise_Blast$Sequence -> Sequence_Rise
for(j in 1:length(IDs_Rise)){
  write.fasta(Sequence_Rise[j], IDs_Rise[j], 'FASTAs/Rise.fasta', open = "a", as.string = FALSE)
}

```

```{bash}
cd /home/alejandro/Documentos/Microarrays/DataBases_for_blastn/Ssalar
blastn -query Rise.fasta  -db Ssalar.fna -num_threads 16 -task blastn -outfmt "6 qseqid sseqid evalue bitscore" -max_target_seqs 1 -out RL_Rise_output
```
```{r}
Rise_output <-read_delim("/home/alejandro/Documentos/Microarrays/DataBases_for_blastn/Ssalar/RL_Rise_output", delim = '\t', col_names = FALSE)
Rise_output %>% mutate(mRNA = str_extract(X2, "[A-Z]?(M|R)_[0-9]+")) -> Rise_output_mRNA
```

Tacchi Fasta
```{r}
Tacchi_Blast$Reporter.Name -> IDs_Tacchi
Tacchi_Blast$Sequence-> Sequence_Tacchi
for(j in 1:length(IDs_Tacchi)){
  write.fasta(Sequence_Tacchi[j], IDs_Tacchi[j], 'FASTAs/Tacchi.fasta', open = "a", as.string = FALSE)
}
```

```{bash}
cd /home/alejandro/Documentos/Microarrays/DataBases_for_blastn/Ssalar
blastn -query Tacchi.fasta  -db Ssalar.fna -num_threads 16 -task blastn -outfmt "6 qseqid sseqid evalue bitscore" -max_target_seqs 1 -out RL_Tacchi_output
```

```{r}
Tacchi_output <-read_delim("/home/alejandro/Documentos/Microarrays/DataBases_for_blastn/Ssalar/RL_Tacchi_output", delim = '\t', col_names = FALSE)
Tacchi_output %>% mutate(mRNA = str_extract(X2, "[A-Z]?(M|R)_[0-9]+")) -> Tacchi_output_mRNA
Tacchi_output_mRNA$mRNA

```

```{r message=FALSE, warning=FALSE}
library(biomaRt)
listMarts()
#ensembl <- useMart("genbank")
#searchDatasets(mart = ensembl, pattern = "salar")
Ss.ensembl = useMart("ensembl",dataset="ssalar_gene_ensembl")
listAttributes(Ss.ensembl)
```

```{r}
searchAttributes(mart = Ss.ensembl, pattern = 'symbo')
```

```{r}
mRNA_Tacchi      =   Tacchi_output_mRNA$mRNA
found_Tacchi= 
  getBM(attributes=c('entrezgene_description','uniprot_gn_symbol','refseq_mrna_predicted'),filters ='refseq_mrna_predicted',values = mRNA, mart = Ss.ensembl)
Tacchi_full_output<- inner_join(Tacchi_output_mRNA, found_Tacchi, by = c("mRNA" = "refseq_mrna_predicted"))
Tacchi_full_output_diffexp<- inner_join(Tacchi_full_output, Tacchi_Blast, by = c("X1" = "Reporter.Name"))  
Tacchi_for_meta_analisis <-Tacchi_full_output_diffexp %>% dplyr::select(c("mRNA", "uniprot_gn_symbol","entrezgene_description", "logFC", "CI.L", "CI.R", "adj.P.Val"))
found_Tacchi_justid= 
  getBM(attributes=c('entrezgene_id','refseq_mrna_predicted'),filters ='refseq_mrna_predicted',values = mRNA_Tacchi, mart = Ss.ensembl)
Tacchi_for_meta_analisis <- inner_join(Tacchi_for_meta_analisis, found_Tacchi_justid, by = c("mRNA"= 'refseq_mrna_predicted') )
```

```{r}
mRNA_Rozas = 
```

```{r}
mRNA_Pulgar      =   Pulgar_output_mRNA$mRNA
found_Pulgar= 
  getBM(attributes=c('entrezgene_description','uniprot_gn_symbol','refseq_mrna_predicted'),filters ='refseq_mrna_predicted',values = mRNA_Pulgar, mart = Ss.ensembl)
Pulgar_full_output<- inner_join(Pulgar_output_mRNA, found_Pulgar, by = c("mRNA" = "refseq_mrna_predicted"))
Pulgar_full_output_diffexp<- inner_join(Pulgar_full_output, Pulgar_Blast, by = c("X1" = "ID"))  
Pulgar_for_meta_analisis <-Pulgar_full_output_diffexp %>% dplyr::select(c("mRNA", "uniprot_gn_symbol","entrezgene_description", "logFC", "CI.L", "CI.R", "adj.P.Val"))
found_Pulgar_justid= 
  getBM(attributes=c('entrezgene_id','refseq_mrna_predicted'),filters ='refseq_mrna_predicted',values = mRNA_Pulgar, mart = Ss.ensembl)
Pulgar_for_meta_analisis <- inner_join(Pulgar_for_meta_analisis, found_Pulgar_justid, by = c("mRNA"= 'refseq_mrna_predicted') )
```

```{r}
mRNA_Rise      =   Rise_output_mRNA$mRNA
found_Rise= 
  getBM(attributes=c('entrezgene_description','uniprot_gn_symbol', 'refseq_mrna_predicted'),filters ='refseq_mrna_predicted',values = mRNA_Rise, mart = Ss.ensembl)
Rise_full_output<- inner_join(Rise_output_mRNA, found_Rise, by = c("mRNA" = "refseq_mrna_predicted"))
Rise_full_output_diffexp<- inner_join(Rise_full_output, Rise_Blast, by = c("X1" = "ID"))  
Rise_for_meta_analisis <-Rise_full_output_diffexp %>% dplyr::select(c("mRNA", "uniprot_gn_symbol","entrezgene_description", "logFC", "CI.L", "CI.R", "adj.P.Val"))
found_Rise_justid= 
  getBM(attributes=c('entrezgene_id','refseq_mrna_predicted'),filters ='refseq_mrna_predicted',values = mRNA_Rise, mart = Ss.ensembl)
Rise_for_meta_analisis <- inner_join(Rise_for_meta_analisis, found_Rise_justid, by = c("mRNA"= 'refseq_mrna_predicted') )


```

```{r}
BiocManager::install("MetaVolcanoR", eval = FALSE)
```
Meta analisis para todos los genes diferencialmente expresados, los parametros son modificables 
```{r}
library(MetaVolcanoR)
All_authors_for_meta<- list(Rise_for_meta_analisis, Pulgar_for_meta_analisis)
All_authors_for_meta %<>% set_names(c("Rise","Pulgar"))

meta_degs_combining <- combining_mv(diffexp = All_authors_for_meta, metathr=1,metafc = "Mean", collaps = TRUE, pcriteria='adj.P.Val',foldchangecol='logFC', genenamecol='mRNA', geneidcol = "entrezgene_id")
combining_mv

meta_degs_votecount <- votecount_mv(diffexp=All_authors_for_meta,pcriteria='adj.P.Val', foldchangecol='logFC',genenamecol='mRNA',geneidcol="entrezegene_id",pvalue=0.05,foldchange=0,metathr=1,collaps=TRUE)

meta_degs_rem   <-   rem_mv(diffexp = All_authors_for_meta, pcriteria = "adj.P.Val",foldchangecol = "logFC", genenamecol = "mRNA", geneidcol = "entrezegene_id",collaps = TRUE, llcol = "CI.L", rlcol = "CI.R", vcol = TRUE,cvar = TRUE, metathr = 1)
```

anexando las descripciones 
```{r}
library(biomaRt)
listMarts()
#ensembl <- useMart("genbank")
#searchDatasets(mart = ensembl, pattern = "salar")
Ss.ensembl = useMart("ensembl",dataset="ssalar_gene_ensembl")
listAttributes(Ss.ensembl)
searchAttributes(mart = Ss.ensembl, pattern = 'symbo')
```


```{r}
prueba<- getBM(attributes=c('entrezgene_description','refseq_peptide_predicted'),filters ='refseq_peptide_predicted',values = Siginificativos_Combining$refseq_peptide_predicted, mart = Ss.ensembl)
  prueba2 <- inner_join(Siginificativos_Combining, prueba , by ="refseq_peptide_predicted")
  prueba3 <- prueba2 %>% unique()
  write_tsv(prueba3, file = "/home/alejandro/Documentos/Meta_analisis_teleosteos/Meta_analisis/Meta_analisis_combining_with_decription.tsv")

```


```{r}
saveRDS(meta_degs_combining, file = "/home/alejandro/Documentos/Meta_analisis_teleosteos/Meta_analisis/combining.rds")
saveRDS(meta_degs_votecount, file = "/home/alejandro/Documentos/Meta_analisis_teleosteos/Meta_analisis/votecounts.rds")
saveRDS(meta_degs_rem, file = "/home/alejandro/Documentos/Meta_analisis_teleosteos/Meta_analisis/rem.rds")

```

