---
title: "Filtros_for_meta_analisis"
output: html_notebook
---
Cargaremos todas las librerias necesarias para hacer los analisis y utilizaremos la libreria easypackages que nos permite ordenarlos de mejor manera
```{r}
library(easypackages)
librerias <- c("GEOquery","Biobase","BiocGenerics","magrittr","tidyr","dplyr","stringr","limma","EnhancedVolcano", "purrr","foreach","tidyverse", "xlsx","Hmisc", "tidyverse", "PAA", "data.table", "ArrayExpress", "SRAdb","seqinr","MetaVolcanoR")
libraries(librerias)
```
Declaramos las rutas en las que vamos a guardar los archivos que saldran del analisis
```{r}
GSEs_formeta <- file.path(getwd(), "mis_gse_formeta.rds")
```
Generamos una funcion que permita descargar multiples codigos GSE a la vez y los guardamos como un RDS en una de las rutas asignadas previamente.
```{r}
my_getGEO <- function (codigo_gse){
  try(getGEO(codigo_gse, GSEMatrix = TRUE, AnnotGPL = TRUE, getGPL = TRUE) -> my.gse.data)
  try(my.gse.data %<>% names %>% str_extract('GSE\\d+(-GPL\\d+)?') %>% set_names(my.gse.data,.))
  return(my.gse.data)}
mis.codigos.gse <- c('GSE1031','GSE43255')
mis_gse_data_1 <- map(mis.codigos.gse, my_getGEO) %>% unlist 
saveRDS(mis_gse_data_1, GSEs_formeta)
```
Leemos el archivo RDS guardado en el paso anterior para comenzar a filtrar correctamente cada uno de los estudios 
```{r}
RDS_formeta <- readRDS(GSEs_formeta)
```
Para el GSE43255 se consideraran los salmones high y low sensitive, como individuos iguales. Ademas ya que solamente se toman muestras de la cabeza del rinon, no se excluira ningun GSM
```{r}
pData(RDS_formeta$GSE43255)
```
Recordar que el estudio de Rise contenia 2 GSE, de los cuales fue excluido el GSE1012, puesto que contenia los GSM's correspondientes a los macrofagos infectados, datos que no son de nuestro interes. Por el contrario el GSE1031 solo GSM's de cabeza de rinon infectados con P.salmonis
```{r}
pData(RDS_formeta$GSE1031)
```
Filtrado de array express incluido en el estudio:
Los archivos con extension ".sdrf" son los archivos que contienen el metadata de los experimentos cuyos datos han sido subido a Array express
```{r}
## No funciona Duplicate row names are not allowed
?ArrayExpress
emtab<- getAE(accession = "E-MTAB-685", type = "full")
expr < - ae2bioc(mageFiles=emtab)
getcolproc(emtab)
procset(emtab)
print(emtab)
sampleNames(emtab)
colnames(pData(emtab))
### Esto si funcionara, Los Archivos .sdrf 
To_work<- read.delim("~/Documentos/Meta_analisis_teleosteos/Meta_analisis/E-MTAB-685.sdrf.txt")
###Filtro por organo (rinon) y tratamiento.
Head_kidney_Samples <- To_work %>% filter(str_detect(Characteristics..OrganismPart., 'head'))
Head_kidney_infected <- Head_kidney_Samples %>% filter(str_detect(	
Factor.Value..INJECTION., 'SRS'))
Head_kidney_control <- Head_kidney_Samples %>% filter(str_detect(	
Factor.Value..INJECTION., 'saline'))
### Filtro Musculo
Muscle_Samples <- To_work %>% filter(str_detect(Characteristics..OrganismPart., 'muscle')) #10031 y 10032 Solo esta MUSCULO Control!!
Muscle_infected <- Muscle_Samples %>% filter(str_detect(	
Factor.Value..INJECTION., 'SRS'))
Muscle_control <- Muscle_Samples %>% filter(str_detect(	
Factor.Value..INJECTION., 'saline'))
### Filtro higado 
Liver_Samples <- To_work %>% filter(str_detect(Characteristics..OrganismPart., 'liver')) ###10041 y10042
Liver_infected <- Liver_Samples %>% filter(str_detect(Factor.Value..INJECTION., 'SRS'))
Liver_control <- Liver_Samples %>% filter(str_detect(Factor.Value..INJECTION., 'saline'))
### Filtro mixed pooled reference
Mixed_Samples <- To_work %>% filter(str_detect(Characteristics..OrganismPart., 'mixed')) #10046 y 10047

```


