---
title: "R Notebook"
output: html_notebook
---
```{r message=FALSE, warning=FALSE}
library(easypackages)
librerias <- c("GEOquery","Biobase","BiocGenerics","magrittr","tidyr","dplyr","stringr","limma","EnhancedVolcano", "purrr")
libraries(librerias)
mis.codigos.gse <- c('GSE26981','GSE42491') #esto podria ser un argumento de terminal 
my_getGEO <- function (codigo_gse){
  getGEO(codigo_gse, GSEMatrix = TRUE, AnnotGPL = TRUE, getGPL = TRUE) -> my.gse.data
  return(my.gse.data)}
map(mis.codigos.gse, my_getGEO)  -> mis_gse_data

```




```{r message=FALSE, warning=FALSE}
setwd("~/RTesis/Tesis")
library(GEOquery)
#my.gse.data <- getGEO('GSE26981',GSEMatrix = TRUE, AnnotGPL = TRUE, getGPL = TRUE)
#saveRDS(my.gse.data, "GSE26981.rds")
```

```{r message=FALSE, warning=FALSE}
library(Biobase)
library(BiocGenerics)
setwd("~/RTesis/Tesis")
my.gse.data <- readRDS("GSE26981.rds")
my.gse.data
```

```{r message=FALSE, warning=FALSE}
library(GEOquery)
library(Biobase)
library(magrittr)
library(tidyr)
library(dplyr)
#c(5,8,33)  %>% as.matrix() %>% as_tibble()
#my.gse.data[[1]] %>% pData() 

my.gse.data[[1]] %>% fData()  # para ver que selccionar, como esta escrito
my.gse.data[[1]] %>% fData() %>% select('NAME','SEQUENCE')          -> name.sequence
my.gse.data[[1]] %>% pData() %>% select(starts_with('label_ch'))  -> channels.labelsaaaa

my.gse.data[[1]] %>% pData() %>% select(starts_with('source_name')) 
```

```{r message=FALSE, warning=FALSE}
library(stringr)

my.folder.raw      <- list.files(path=getwd(), recursive = F, pattern = "^GSE26981.*RAW$", full.names = T)

all.raw.files      <- list.files(path=my.folder.raw, recursive = F, full.names = T)
all.raw.files      <- all.raw.files[str_detect(all.raw.files,'.*gpr$', negate = F)]
all.raw.files      <- all.raw.files[str_detect(all.raw.files, '.*JV.*', negate = T)]
study              <- unlist(str_extract_all(my.folder.raw, 'GS[aA-zZ]+\\d+.*'))
all.raw.files
```

GSM                    Day         Fish
GSM664623.gpr"          1           1
GSM664624.gpr"          1           2
GSM664625.gpr"          1           3
GSM664626.gpr"          1           4
GSM664627.gpr"          3           1
GSM664628.gpr"          3           2
GSM664629.gpr"          3           3
GSM664630.gpr"          3           4
GSM664631.gpr"          5           1
GSM664632.gpr"          5           2
GSM664633.gpr"          5           3
GSM664634.gpr"          5           4
GSM664635.gpr"         10           1
GSM664636.gpr"         10           2
GSM664637.gpr"         10           3
GSM664638.gpr"         10           4
GSM664639.gpr"         15           1
GSM664640.gpr"         15           2
GSM664641.gpr"         15           3
GSM664642.gpr"         15           4

TARGET:

my.rownames               Cy3              Cy5            FilePath
___________________________________________________________________________
                      non_infected       infected        ..._JV.gpr

```{r}

my.rownames <- rownames(channels.labels)


Cy5 <- rep('infected',length(my.rownames))

Cy3 <- rep('control',length(my.rownames))

data.frame(Cy3,Cy5)  %>% trqwe::set_rownames(my.rownames) -> my.target_Cy3_Cy5
library(limma)
modelMatrix(my.target_Cy3_Cy5, ref = 'control') -> design
```

**Leer los .gpr**

```{r message=FALSE, warning=FALSE}
library(tidyverse)
all.raw.data.files <- list()$data.frame
for(j in 1:length(all.raw.files)){
                                  line <- 0L
                                 input <- "start"
                                while( !str_detect(input, '.*(B|b)lock.*')) {
                                line <- line + 1L
                                input <-  read_lines(file = all.raw.files[j], skip = line - 1L, n_max = 1L )
                                }
                                  all.raw.data.files[[study]]$data[[unlist(str_extract_all(all.raw.files[j], 'GSM\\d+.*'))]] <- 
                                  as.data.frame(read_delim(all.raw.files[j], delim= "\t",  skip = line-1))
}
#str(all.raw.data.files) #para chequear
all.raw.data.files[[1]]$data[[1]] %>% names() 
```

#dependerar de los nombres de columnas que se usaran eliminar espacios F633 o F543 o B633
#str_detect("(F635.*Median$)|(F635.*Mean$)|(F635.*SD$)|(F635.*CV$)|(B635.*Median$)|(B635.*Mean$)|(B635.*SD$)|(B635.*CV$)|(F532.*Median$)|(F532.*Mean$)|(F532.*SD$)|(F532.*CV$)|(B532.*Median$)|(B532.*Mean$)|(B532.*SD$)|(B532.*CV$)|(%.*)")
```{r message=FALSE, warning=FALSE}
for(i in 1:length(names(all.raw.data.files[[study]]$data))){
  
                                            a.data.study       <- all.raw.data.files[[study]]$data[[i]]
                                            my.cols.bool       <- a.data.study %>% names() %>% str_detect("(F6\\d\\d.*Mean$)|(F5\\d\\d.*Mean$)|(B6\\d\\d.*Median$)|(B5\\d\\d.*Median$)") 
                                            my.cols.init.names <- names(a.data.study)[my.cols.bool]
                                            my.cols.init.names%>% str_replace_all('.(?=(Median|Mean))','.')  -> my.cols.names.ok
                                            
                                            
                                            names(a.data.study)[my.cols.bool] <- my.cols.names.ok
                                            all.raw.data.files[[study]]$data %>% names() %>% .[i] -> FileName
                                            my.file.path <- all.raw.files[str_detect(all.raw.files, FileName)]
                                            my.file.path %>% str_extract('.*(?=(.gpr))') %>% paste0('_JV.gpr')  -> new.FileName.path
                                            write_delim(x=a.data.study, path= new.FileName.path, delim = "\t", na = "NA", append = FALSE)
}
my.cols.names.ok
```


```{r}
list.files(path=my.folder.raw, recursive = F, full.names = T) %>% str_extract_all('.*_JV.gpr') %>% unlist() -> FileName
FileName %>% str_extract('GSM\\d+') -> sample.names

data.frame(FileName)  %>% trqwe::set_rownames(sample.names)                    -> sample.names_files
merge(my.target_Cy3_Cy5, sample.names_files, by=0) %>% column_to_rownames('Row.names') -> target.ok
```

Ver los nombrs de las columnas del rojo y verde
```{r}
my.cols.names.ok

```
Buscar la columna con los IDs:
```{r}
a.data.study
```


Muestras día 1

```{r}

my.gse.data[[1]] %>% pData() %>% filter(str_detect(title, regex("day.*1,", ignore_case = TRUE))) 

my.gse.data[[1]] %>% pData() %>% select('title') %>% as.matrix() %>% str_detect("day.*1,")%>% which() -> a.subsetd1
a.subsetd1

```

```{r message=FALSE, warning=FALSE}
#a.subset    <- 1:4
RG1          <- read.maimages(target.ok[a.subsetd1,],columns=list(R="F635.Mean",G="F532.Mean",Rb="B635.Median",Gb="B532.Median"), annotation = 'ID')
RG1.bc2      <-backgroundCorrect(RG1,method="normexp")

RG1.bc2.norm <- normalizeWithinArrays(RG1.bc2, method="loess", weights = NULL)
#En este caso la referencia son todos Cy3 (no-inf). Todos los inf son Cy5. Sin Dye-swap. Con dye-swap poner columna 'Dye', Cy3 control o referencia  (no-inf o ref-universal).
fit.1  <- lmFit(RG1.bc2.norm,design[a.subsetd1,] %>% as.matrix() %>% trqwe::set_colnames(colnames(design)))
fit2.1 <- eBayes(fit.1)
diffexp1            <- topTable(fit2.1, coef = 'infected',confint = T, adjust.method="BH",sort.by = 'p', number=Inf)
diffexp1            <- data.frame(ID = diffexp1$ID, log2FC = diffexp1$logFC, adj.P.Val = diffexp1$adj.P.Val,  CI.L = diffexp1$CI.L, CI.R = diffexp1$CI.R)
```
```{r fig.height=7, fig.width=15}
library(EnhancedVolcano)
EnhancedVolcano(diffexp1,
    lab = diffexp1$ID,
    selectLab = NULL,
    x = 'log2FC',
    y = 'adj.P.Val',
    xlim = c(-6,6),
    xlab = bquote(~Log[2]~ 'fold change'),
    pCutoff = 0.05,
    FCcutoff = 1.0,
    pointSize = 1.0,
    labSize = 3.0,
    colAlpha = 1,
    legendPosition = 'right',
    legendLabSize = 12,
    legendIconSize = 4.0,
    drawConnectors = F,
    widthConnectors = 0.2,
    colConnectors = 'grey30',
    title = 'GSE26981',
    subtitle = 'día 1',
    ylim = c(0, 6)) 

#Cambiar los cutoffs para todas las familias
```


Muestras día 3

```{r}

my.gse.data[[1]] %>% pData() %>% filter(str_detect(title, regex("day.*3,", ignore_case = TRUE))) 

my.gse.data[[1]] %>% pData() %>% select('title') %>% as.matrix() %>% str_detect("day.*3,")%>% which() -> a.subsetd3
a.subsetd3

```

```{r message=FALSE, warning=FALSE}
#a.subset    <- 1:4
RG          <- read.maimages(target.ok[a.subsetd3,],columns=list(R="F635.Mean",G="F532.Mean",Rb="B635.Median",Gb="B532.Median"), annotation = 'ID')
RG.bc2      <-backgroundCorrect(RG,method="normexp")

RG.bc2.norm <- normalizeWithinArrays(RG.bc2, method="loess", weights = NULL)
#En este caso la referencia son todos Cy3 (no-inf). Todos los inf son Cy5. Sin Dye-swap. Con dye-swap poner columna 'Dye', Cy3 control o referencia  (no-inf o ref-universal).
fit.1  <- lmFit(RG.bc2.norm,design[a.subsetd3,] %>% as.matrix() %>% trqwe::set_colnames(colnames(design)))
fit2.1 <- eBayes(fit.1)
diffexp            <- topTable(fit2.1, coef = 'infected',confint = T, adjust.method="BH",sort.by = 'p', number=Inf)
diffexp            <- data.frame(ID = diffexp$ID, log2FC = diffexp$logFC, adj.P.Val = diffexp$adj.P.Val,  CI.L = diffexp$CI.L, CI.R = diffexp$CI.R)
```

```{r fig.height=7, fig.width=15}
library(EnhancedVolcano)
EnhancedVolcano(diffexp,
    lab = diffexp$ID,
    selectLab = NULL,
    x = 'log2FC',
    y = 'adj.P.Val',
    xlim = c(-6,6),
    xlab = bquote(~Log[2]~ 'fold change'),
    pCutoff = 0.05,
    FCcutoff = 1.0,
    pointSize = 1.0,
    labSize = 3.0,
    colAlpha = 1,
    legendPosition = 'right',
    legendLabSize = 12,
    legendIconSize = 4.0,
    drawConnectors = F,
    widthConnectors = 0.2,
    colConnectors = 'grey30',
    title = 'GSE26981',
    subtitle = 'día 3',
    ylim = c(0, 6)) 

#Cambiar los cutoffs para todas las familias
```

Muestras día 5

```{r}

my.gse.data[[1]] %>% pData() %>% filter(str_detect(title, regex("day.*5,", ignore_case = TRUE))) 

my.gse.data[[1]] %>% pData() %>% select('title') %>% as.matrix() %>% str_detect("day.*5,")%>% which() -> a.subsetd5
a.subsetd5

```

```{r message=FALSE, warning=FALSE}
#a.subset    <- 1:4
RG          <- read.maimages(target.ok[a.subsetd5,],columns=list(R="F635.Mean",G="F532.Mean",Rb="B635.Median",Gb="B532.Median"), annotation = 'ID')
RG.bc2      <-backgroundCorrect(RG,method="normexp")

RG.bc2.norm <- normalizeWithinArrays(RG.bc2, method="loess", weights = NULL)
#En este caso la referencia son todos Cy3 (no-inf). Todos los inf son Cy5. Sin Dye-swap. Con dye-swap poner columna 'Dye', Cy3 control o referencia  (no-inf o ref-universal).
fit.1  <- lmFit(RG.bc2.norm,design[a.subsetd5,] %>% as.matrix() %>% trqwe::set_colnames(colnames(design)))
fit2.1 <- eBayes(fit.1)
diffexp            <- topTable(fit2.1, coef = 'infected',confint = T, adjust.method="BH",sort.by = 'p', number=Inf)
diffexp            <- data.frame(ID = diffexp$ID, log2FC = diffexp$logFC, adj.P.Val = diffexp$adj.P.Val,  CI.L = diffexp$CI.L, CI.R = diffexp$CI.R)
```

```{r fig.height=7, fig.width=15}
library(EnhancedVolcano)
EnhancedVolcano(diffexp,
    lab = diffexp$ID,
    selectLab = NULL,
    x = 'log2FC',
    y = 'adj.P.Val',
    xlim = c(-6,6),
    xlab = bquote(~Log[2]~ 'fold change'),
    pCutoff = 0.05,
    FCcutoff = 1.0,
    pointSize = 1.0,
    labSize = 3.0,
    colAlpha = 1,
    legendPosition = 'right',
    legendLabSize = 12,
    legendIconSize = 4.0,
    drawConnectors = F,
    widthConnectors = 0.2,
    colConnectors = 'grey30',
    title = 'GSE26981',
    subtitle = 'día 5',
    ylim = c(0, 6)) 


```

Muestras día 10

```{r}

my.gse.data[[1]] %>% pData() %>% filter(str_detect(title, regex("day.*10,", ignore_case = TRUE))) 

my.gse.data[[1]] %>% pData() %>% select('title') %>% as.matrix() %>% str_detect("day.*10,")%>% which() -> a.subsetd10
a.subsetd10

```

```{r message=FALSE, warning=FALSE}
#a.subset    <- 1:4
RG          <- read.maimages(target.ok[a.subsetd10,],columns=list(R="F635.Mean",G="F532.Mean",Rb="B635.Median",Gb="B532.Median"), annotation = 'ID')
RG.bc2      <-backgroundCorrect(RG,method="normexp")

RG.bc2.norm <- normalizeWithinArrays(RG.bc2, method="loess", weights = NULL)
#En este caso la referencia son todos Cy3 (no-inf). Todos los inf son Cy5. Sin Dye-swap. Con dye-swap poner columna 'Dye', Cy3 control o referencia  (no-inf o ref-universal).
fit.1  <- lmFit(RG.bc2.norm,design[a.subsetd10,] %>% as.matrix() %>% trqwe::set_colnames(colnames(design)))
fit2.1 <- eBayes(fit.1)
diffexp            <- topTable(fit2.1, coef = 'infected',confint = T, adjust.method="BH",sort.by = 'p', number=Inf)
diffexp            <- data.frame(ID = diffexp$ID, log2FC = diffexp$logFC, adj.P.Val = diffexp$adj.P.Val,  CI.L = diffexp$CI.L, CI.R = diffexp$CI.R)
```

```{r fig.height=7, fig.width=15}
library(EnhancedVolcano)
EnhancedVolcano(diffexp,
    lab = diffexp$ID,
    selectLab = NULL,
    x = 'log2FC',
    y = 'adj.P.Val',
    xlim = c(-6,6),
    xlab = bquote(~Log[2]~ 'fold change'),
    pCutoff = 0.05,
    FCcutoff = 1.0,
    pointSize = 1.0,
    labSize = 3.0,
    colAlpha = 1,
    legendPosition = 'right',
    legendLabSize = 12,
    legendIconSize = 4.0,
    drawConnectors = F,
    widthConnectors = 0.2,
    colConnectors = 'grey30',
    title = 'GSE26981',
    subtitle = 'día 10',
    ylim = c(0, 6)) 

#Cambiar los cutoffs para todas las familias
```
Muestras día 15

```{r}

my.gse.data[[1]] %>% pData() %>% filter(str_detect(title, regex("day.*15,", ignore_case = TRUE))) 

my.gse.data[[1]] %>% pData() %>% select('title') %>% as.matrix() %>% str_detect("day.*15,")%>% which() -> a.subsetd15
a.subsetd15

```

```{r message=FALSE, warning=FALSE}
#a.subset    <- 1:4
RG          <- read.maimages(target.ok[a.subsetd15,],columns=list(R="F635.Mean",G="F532.Mean",Rb="B635.Median",Gb="B532.Median"), annotation = 'ID')
RG.bc2      <-backgroundCorrect(RG,method="normexp")

RG.bc2.norm <- normalizeWithinArrays(RG.bc2, method="loess", weights = NULL)
#En este caso la referencia son todos Cy3 (no-inf). Todos los inf son Cy5. Sin Dye-swap. Con dye-swap poner columna 'Dye', Cy3 control o referencia  (no-inf o ref-universal).
fit.1  <- lmFit(RG.bc2.norm,design[a.subsetd15,] %>% as.matrix() %>% trqwe::set_colnames(colnames(design)))
fit2.1 <- eBayes(fit.1)
diffexp            <- topTable(fit2.1, coef = 'infected',confint = T, adjust.method="BH",sort.by = 'p', number=Inf)
diffexp            <- data.frame(ID = diffexp$ID, log2FC = diffexp$logFC, adj.P.Val = diffexp$adj.P.Val,  CI.L = diffexp$CI.L, CI.R = diffexp$CI.R)
```

```{r fig.height=7, fig.width=15}
library(EnhancedVolcano)
EnhancedVolcano(diffexp,
    lab = diffexp$ID,
    selectLab = NULL,
    x = 'log2FC',
    y = 'adj.P.Val',
    xlim = c(-6,6),
    xlab = bquote(~Log[2]~ 'fold change'),
    pCutoff = 0.05,
    FCcutoff = 1.0,
    pointSize = 1.0,
    labSize = 3.0,
    colAlpha = 1,
    legendPosition = 'right',
    legendLabSize = 12,
    legendIconSize = 4.0,
    drawConnectors = F,
    widthConnectors = 0.2,
    colConnectors = 'grey30',
    title = 'GSE26981',
    subtitle = 'día 3',
    ylim = c(0, 6)) 

#Cambiar los cutoffs para todas las familias
```

TODO

```{r}

my.gse.data[[1]] %>% pData() %>% filter(str_detect(title, regex("Skin", ignore_case = TRUE))) 

my.gse.data[[1]] %>% pData() %>% select('title') %>% as.matrix() %>% str_detect("Skin")%>% which() -> a.subset
a.subset

```

```{r message=FALSE, warning=FALSE}
#a.subset    <- 1:4
RG          <- read.maimages(target.ok[a.subset,],columns=list(R="F635.Mean",G="F532.Mean",Rb="B635.Median",Gb="B532.Median"), annotation = 'ID')
RG.bc2      <-backgroundCorrect(RG,method="normexp")

RG.bc2.norm <- normalizeWithinArrays(RG.bc2, method="loess", weights = NULL)
#En este caso la referencia son todos Cy3 (no-inf). Todos los inf son Cy5. Sin Dye-swap. Con dye-swap poner columna 'Dye', Cy3 control o referencia  (no-inf o ref-universal).
fit.1  <- lmFit(RG.bc2.norm,design[a.subset,] %>% as.matrix() %>% trqwe::set_colnames(colnames(design)))
fit2.1 <- eBayes(fit.1)
diffexp            <- topTable(fit2.1, coef = 'infected',confint = T, adjust.method="BH",sort.by = 'p', number=Inf)
diffexp            <- data.frame(ID = diffexp$ID, log2FC = diffexp$logFC, adj.P.Val = diffexp$adj.P.Val,  CI.L = diffexp$CI.L, CI.R = diffexp$CI.R)
```

```{r fig.height=7, fig.width=15}
library(EnhancedVolcano)
EnhancedVolcano(diffexp,
    lab = diffexp$ID,
    selectLab = NULL,
    x = 'log2FC',
    y = 'adj.P.Val',
    xlim = c(-6,6),
    xlab = bquote(~Log[2]~ 'fold change'),
    pCutoff = 0.05,
    FCcutoff = 1.0,
    pointSize = 1.0,
    labSize = 3.0,
    colAlpha = 1,
    legendPosition = 'right',
    legendLabSize = 12,
    legendIconSize = 4.0,
    drawConnectors = F,
    widthConnectors = 0.2,
    colConnectors = 'grey30',
    title = 'GSE26981',
    subtitle = 'Todo',
    ylim = c(0, 6)) 

#Cambiar los cutoffs para todas las familias
```