---
title: "P.salmonis"
output: html_notebook
---
```{r}
library(easypackages)
librerias <- c("GEOquery","Biobase","BiocGenerics","magrittr","tidyr","dplyr","stringr","limma","EnhancedVolcano", "purrr","foreach","tidyverse", "xlsx","Hmisc", "tidyverse", "PAA", "data.table", "ArrayExpress", "SRAdb","seqinr","MetaVolcanoR")
libraries(librerias)
```

```{r}
#Rutas de guardado y lectura
path <- file.path(getwd(), "mis_target.psalmonis.rds")
saving <- file.path(getwd(), "tabla_targets_p_salmonis.rds")
GSEs_formeta <- file.path(getwd(), "mis_gse_formeta.rds")
```
Funciones utilizadas
```{r}
parsing_from_match_to_end <- function(file_path){
  as.data.frame(fread(file = file_path,sep = '\t', skip = 'Block')) -> out
  return(out)
}

baptism <- function(path){
  id <-str_extract(path, 'GSM\\d+')
  return(id)
  
}

unpack <- function(path){
  gunzip(path, remove = F, overwrite = T)
}
get_my_GSM <- function(un_codigo_gsm){ purrr::map(un_codigo_gsm,
                                                  function(un_codigo_gsm){ try(
                                                    GEOquery::getGEOSuppFiles(un_codigo_gsm, makeDirectory = TRUE, baseDir =getwd(), fetch_files = T ) )%>% 
                                                      rownames}) %>% unlist}
```

Lectura de los Gse's descargados
```{r}
RDS_formeta<- readRDS(GSEs_formeta)
```
Generacion de targets ocupados para el analisis
```{r}
RDS_formeta$GSE1031 -> un_estudio 
un_estudio %>% pData %>% select(matches('geo')| matches('source.*ch')) %>% unite("Cy3",source_name_ch1) %>%unite("Cy5",source_name_ch2) %>%  mutate_at('Cy3', ~str_replace(.,'.*Non-infected.*', 'control')) %>% mutate_at('Cy3', ~str_replace(.,'.*salmonis-infected.*', 'infected')) %>% mutate_at('Cy5', ~str_replace(.,'.*Non-infected.*', 'control')) %>% mutate_at('Cy5', ~str_replace(.,'.*salmonis-infected.*', 'infected')) %>% select(matches('geo')|matches('cy')) -> GSE1031 

###Dyeswap, agregar las inversiones 
RDS_formeta$GSE43255 -> un_estudio 
un_estudio %>% pData %>% select(matches('source_name_ch*') | matches('geo')| matches('label')) %>% unite("Cy3", source_name_ch1) %>%unite("Cy5", source_name_ch2) %>% mutate_at("Cy3",~str_replace(.,'.*challenged.*', 'infected')) %>% mutate_at("Cy5",~str_replace(.,'.*control.*', 'control')) %>% select(matches('geo')|matches('cy'))->GSE43255

```
exploracion de todos los GSE que contienen Salmo salar.
```{r}
## estudios que tienen match con Salmo salar
RDS$GSE1012 %>% pData() #p. salmonis Atlantic Salmon macrofagos infectados
RDS$GSE1031 %>% pData() #p. salmonis Atlantic Salmon 
RDS$GSE43255%>% pData() %>% select(matches("organism_ch*")) # p. salmonis, PAPER PROFE
----------------------------------------------------------------------------------------------------------------
### podria ser utilizados para enrobustecer el grupo Control
RDS$GSE19630 %>% pData() %>% select(matches("organism_ch*")) #Anemia virus ISAV
RDS$GSE26984 %>% pData() %>% select(matches("organism_ch*")) # challenged with l. salmonis
RDS$`GSE28843-GPL10679` %>% pData() %>% select(matches("organism_ch*")) # piscine myocarditis virus
RDS$`GSE28843-GPL10705` %>% pData() %>% select(matches("organism_ch*"))#  piscine myocarditis virus
RDS$GSE28357 %>% pData() %>% select(matches("organism_ch*")) # Isav exposure
RDS$GSE36072%>% pData() %>% select(matches("organism_ch*")) #parasitic copepod Lepeophtheirus salmonis
RDS$GSE36332%>% pData() %>% select(matches("organism_ch*"))# Y. ruckeri
RDS$GSE101695%>% pData() %>% select(matches("organism_ch*")) #Salmo trutta L. garvieae-infected
RDS$GSE140756%>% pData() %>% select(matches("organism_ch*")) #Chalimus 
```
Guardar los targets generados en una lista de dataframes
```{r}
llist(GSE1031,GSE43255) -> mis.targets
saveRDS(mis.targets, path)
mis.targets <- readRDS(path)
```
Descarga de los GSMS de la lista de los targets y agrupar los targets generados en una sola data frame 
```{r}

purrr::map(mis.targets, purrr::pluck("geo_accession")) -> mi_lista_GSE_GSM
mis.targets %<>% enframe %>% unnest 
purrr::map(mi_lista_GSE_GSM,get_my_GSM) -> all_gsms
all_gsms %>% enframe %>% unnest %>% mutate(geo_accession = str_extract(value, 'GSM\\d+') ) -> all_gsms_final
inner_join(mis.targets,all_gsms_final, by=c("geo_accession") ) -> target_final
### En caso de tener los archivos en el directorio local
saveRDS(target_final, saving)

target_final <- readRDS(saving)

#full_join(mis.targets,hola2, by=c("geo_accession") ) -> target_final2
#identical(target_final$name.x, target_final$name.y) # just a check

```
Extraccion de extensiones de los archivos con posible utilidad de automatizar el proceso.
```{r}
##Comparador para descompresiones ordenadas

str_extract(target_final$value, "[.]([a-z])*[.]") %>% unique() -> Extensiones
all_extensions <- c(".tif.",".gpr.",".ftr.",".txt." ,".xml.", ".tsv." )

```
separacion de los archivos en diferentes listas segun las extensiones
```{r}
#Declaración de listas vacias
archivos_tif <- list()
archivos_gpr <- list()
archivos_ftr <- list()
archivos_txt <- list()
archivos_xml <- list()
archivos_tsv <- list()

##Todos los listas de gsms también son innecesarias 
for (i in 1:length(target_final$value)){
  
  if (str_extract(target_final$value[i], "[.]([a-z])*[.]") == ".tif." ){
    
    archivos_tif <-append(archivos_tif,target_final$value[i])
     
    }
  else if (str_extract(target_final$value[i], "[.]([a-z])*[.]") == ".ftr." ){
    archivos_ftr <-append(archivos_ftr,target_final$value[i])
    
  }
  else if (str_extract(target_final$value[i], "[.]([a-z])*[.]") == ".xml." ){
    archivos_xml <-append(archivos_xml,target_final$value[i])

  }
  else if (str_extract(target_final$value[i], "[.]([a-z])*[.]") == ".txt." ){
    archivos_txt <-append(archivos_txt,target_final$value[i])
    
  }
  else if (str_extract(target_final$value[i], "[.]([a-z])*[.]") == ".gpr." ) {
    archivos_gpr <-append(archivos_gpr,target_final$value[i])
  
  }
  else if (str_extract(target_final$value[i], "[.]([a-z])*[.]") == ".tsv.") {
    archivos_tsv <-append(archivos_tsv,target_final$value[i])
    
  }
  
}
archivos_tif %>%  unlist() -> archivos_tif
archivos_gpr  %>% unlist() -> archivos_gpr
archivos_ftr  %>% unlist()  -> archivos_ftr
archivos_txt  %>% unlist()  -> archivos_txt
archivos_xml  %>% unlist()  -> archivos_xml
archivos_tsv  %>% unlist()  -> archivos_tsv
```
utilizar funcion de extraccion de los archivos 
```{r}
test <- Vectorize(unpack)
test(target_final$value)
```
Procesamiento de los archivos con extension .gpr o texto plano.
Extraccion, re- nombramiento y lectura encontrando patron comun con la funcion parsing_from_match_to end
Estandarizacion de los nombres de los canales de "colores" y renombrambiento de los archivos con el tag "corrected "
```{r}
### for GPR files
extracted_gpr <- gsub('.gz', '',archivos_gpr) %>% unique()
z<- extracted_gpr %>% map_chr(~baptism(.))
my.gpr.DFs <-map(extracted_gpr, parsing_from_match_to_end)
names(my.gpr.DFs) <- z
FileName <- list()

for(i in 1:length(names(my.gpr.DFs))){
  a.data.study <- my.gpr.DFs[[i]]
  transform <- a.data.study %>%
    names() %>%
    str_extract_all("(^F[0-9]{3}.*Mean$)|(^B[0-9]{3}.*Median$)") %>%
    unlist()
  old.names <- a.data.study %>%
    names() %>%
    str_extract_all("(^F[0-9]{3}.*Mean$)|(^B[0-9]{3}.*Median$)") %>%
    unlist()
  
  for (j in 1:length(old.names)) {
      
      if(str_detect(old.names[j],"^F6[0-9]{2}.*Mean$")){
        old.names[j] <- "rojo_forward"
      
    }
      else if (str_detect(old.names[j],"^F5[0-9]{2}.*Mean$")) {
        old.names[j] <- "verde_forward"
      
    }
    
      else if(str_detect(old.names[j],"^B6[0-9]{2}.*Median$") ) {
        old.names[j] <- "rojo_background"
      }
    
      else if (str_detect(old.names[j],"^B5[0-9]{2}.*Median$")) {
      old.names[j] <- "verde_background"
      }
   
  }
  
  my.cols.new.names <- old.names %>% 
    unlist() 
    my.gpr.DFs[[i]] %>%
    setnames(., old = transform, new = my.cols.new.names, skip_absent=TRUE)
  DF_ok <- my.gpr.DFs[[i]]
  
  names(my.gpr.DFs)[i] -> mi_gsm_en_la_iteracion
  
  str_extract(extracted_gpr, paste0(".*", mi_gsm_en_la_iteracion, ".*")) %>% 
    na.omit() %>% as.character() -> mi_ruta_al_gpr_en_la_iteracion
  
  str_replace(mi_ruta_al_gpr_en_la_iteracion,  "\\.gpr", "_Corrected.gpr") -> new.FileName.path
  for (j in 1:length(new.FileName.path)){
    write_delim(DF_ok, path= new.FileName.path[j], delim = "\t", na = "NA", append = FALSE)
    FileName <- append(FileName,new.FileName.path)  
  }
  
  
}
FileName<- FileName %>% unique()
FileName %>% str_extract('GSM\\d+') -> sample.names
sample.names_files <- cbind(row.names = sample.names,FileName)
target_final %>% filter(str_detect(value, '[.](gpr)*[.]')) ->target.ok
target.ok$value <- FileName %>% unlist()
colnames(target.ok)[6] <- c("FileName") ##Cambiar el nombre de la columna para que la funcion read.maimages lo lea automaticamente
target.ok_pulgar <-data.frame(geo_accession = target.ok$geo_accession,Cy3 = target.ok$Cy3, Cy5= target.ok$Cy5)
```



```{r}
cy3 <- c("control","control", "infected", "infected","control","control", "infected", "infected", "control","control", "infected", "infected" )
cy5 <- c("infected", "infected", "control", "control","infected", "infected", "control", "control","infected", "infected", "control", "control")

target_pulgar_dye_swap <- data.frame(geo_accession = target.ok_pulgar$geo_accession, Cy3 = cy3, Cy5 = cy5, FileName = target.ok$FileName)
  swap1 <- target_pulgar_dye_swap%>% filter(Cy3 == "control")
  swap2 <- target_pulgar_dye_swap%>% filter(Cy3 == "infected")
```


```{r}

    paper_pulgar <- c('CB511680','CA050178','CA063704',    'CB508464','CA044420',    'CB493358',    'CB500248',
'CA768741',    'CA045510',    'CK991263',    'CB493482',    'CB492183',    'CB497724',    'CA770217',
'CB508611',    'EG804880','EG783905',    'BU965651',    'DW564371',    'CB508887',    'CB507177',
'DW577024',    'CB500559',    'CB492123',    'CA042337',    'CB486725',    'CB490914',    'CB492396',    'CA045475',
'CA047150',    'CA054693',    'EG824838',    'CB498572',    'EG812701',    'CA045554',    'CB493607',    'CA058810',
'CA060458',    'CA045933',    'CA051651',    'CB497637',    'CA037570',    'CA768633',    'CB501170',    'CA768062',
'CA052837',    'CN442520','CB493612',    'CN442526',    'CA063030',    'CN442551',    'CN442556',    'BU965678',
'CN442494',    'CA042906',    'CA058445',    'CB502545',    'CB498852',    'CB492263',    'BU965636',    'CA049300',
'CB498665',    'CA044104',    'CB510462',        'CA047568',    'CA061635',    'CB493159',    'CB492428',
'CB509708','CB510731',    'CA039497',    'CB508872',    'CB507722')
length(paper_pulgar)
  testandu<-read.delim("/home/alejandro/Documentos/Meta_analisis_teleosteos/Meta_analisis/GSM1059460/GSM1059460_11306_inf-cy5_noinf-cy3_Corrected.gpr")

```

Si consideramos el target dye swap no tendremos ningun gen expresado diferencialmente de manera estadisticamente significativa
```{r}
RG_Pulgar_swap1          <- read.maimages(swap1$FileName ,source = "generic", columns = list(R= "rojo_forward" ,G= "verde_forward",Rb="rojo_background" ,Gb="verde_background"), annotation = c("ID","Name" )) ### Dejar 3 anotaciones, "nombre de algo" sonda o gen y el ID.

RG.bc2_Pulgar      <-backgroundCorrect(RG_Pulgar_swap1,method="subtract") ## parametros normalmente encontrados para analisis de expresion diferencial

###NormalizeWithinArrays tambien hace la correccion de fondo con el metodo substraction por lo que no es necesario llamar a la funcion backgroundcorrect directamente a menos de que uno quiera utilizar un metodo distinto, cabe recalcar que llamar a la funcion backgroundcorrect antes de la funcion normalizewithinArrays va a sobre escribir la correccion de fondo por defecto
    RG.bc2.norm_Pulgar <- normalizeWithinArrays(RG.bc2_Pulgar,method = "loess")
    modelMatrix(swap1, ref = 'control') -> design_Pulgar
    fit.1_Pulgar  <- lmFit(RG.bc2.norm_Pulgar,  design_Pulgar %>% as.matrix())
    fit2.1_Pulgar <- eBayes(fit.1_Pulgar)
    diffexp_Pulgar_swap1            <- topTable(fit2.1_Pulgar, coef = colnames(design_Pulgar),confint = T, adjust.method="BH",sort.by = 'p', number=Inf)
    #write_csv(diffexp_Pulgar, path = "/home/alejandro/Documentos/Meta_analisis_teleosteos/Resultados_csv/diff_exp_Pulgar.csv")
    significativos <- diffexp_Pulgar_swap1 %>% filter(adj.P.Val < 0.05)
   significativos$Name
   intersect(paper_pulgar, significativos$Name)
   resultados_supl<- union(data.left.HS$Name, data.left.LS$Name)
   intersect(resultados_supl, significativos$Name)
   
   
```
para realizar el inner join contra los 6 target diferencialmente expresados 
```{r}
to_join<- read.delim("/home/alejandro/Documentos/Meta_analisis_teleosteos/Meta_analisis/GPL8904-40060.txt", skip= 20)
colnames(to_join)[6]<- c("Name")
```
Data from published paper
```{r}
data.left.HS <- read.xlsx('/home/alejandro/Documentos/Meta_analisis_teleosteos/Meta_analisis/12864_2015_1716_MOESM2_ESM_HS.xlsx',1)
data.left.LS <- read.xlsx('/home/alejandro/Documentos/Meta_analisis_teleosteos/Meta_analisis/12864_2015_1716_MOESM2_ESM_LS.xlsx',1)
resultados_supl<- union(data.left.HS, data.left.LS)
```
exportar como tsv 
```{r}
GSM1059459<-swap1 %>% filter(geo_accession == "GSM1059459")
RG_Pulgar_GSM1059459          <- read.maimages(GSM1059459$FileName ,source = "generic", columns = list(R= "rojo_forward" ,G= "verde_forward",Rb="rojo_background" ,Gb="verde_background"), annotation = c("ID","Name" )) ### Dejar 3 anotaciones, "nombre de algo" sonda o gen y el ID.
RG.bc2_Pulgar_GSM1059459      <-backgroundCorrect(RG_Pulgar_GSM1059459,method="subtract") 
    RG.bc2.norm_Pulgar_1059459 <- normalizeWithinArrays(RG.bc2_Pulgar_GSM1059459,method = "loess", offset = 50)
    modelMatrix(GSM1059459, ref = 'control') -> design_Pulgar_GSM1059459
    fit.1_Pulgar_GSM1059459  <- lmFit(RG.bc2.norm_Pulgar_1059459,  design_Pulgar_GSM1059459 %>% as.matrix())
    fit2.1_Pulgar_GSM1059459 <- eBayes(fit.1_Pulgar_GSM1059459)
    diffexp_Pulgar_GSM1059459            <- topTable(fit2.1_Pulgar_GSM1059459, coef = colnames(design_Pulgar_GSM1059459),confint = T, adjust.method="BY",sort.by = 'p', number=Inf)
    write_csv(diffexp_Pulgar_GSM1059459, path = "/home/alejandro/Documentos/Meta_analisis_teleosteos/Resultados_csv/diff_exp_Pulgar_GSM1059459.csv")
    significativos_GSM1059459 <- diffexp_Pulgar_GSM1059459 %>% filter(adj.P.Val < 0.05)
    
    data_frame_to_clean_GSM1059459 <- inner_join(significativos_GSM1059459, to_join, by = 'ID')
    
  f<- intersect(paper_pulgar, significativos_GSM1059459$Name)
     intersect(resultados_supl$Name, significativos_GSM1059459$Name)  
   
    result_GSM1059459 <- data.frame (Name = data_frame_to_clean_GSM1059459$Name.x, logFC = data_frame_to_clean_GSM1059459$logFC, CI.L = data_frame_to_clean_GSM1059459$CI.L, CI.r =data_frame_to_clean_GSM1059459$CI.R, AveExpr= data_frame_to_clean_GSM1059459$AveExpr, t= data_frame_to_clean_GSM1059459$t, P.Value= data_frame_to_clean_GSM1059459$P.Value, adj.P.Val = data_frame_to_clean_GSM1059459$adj.P.Val, B = data_frame_to_clean_GSM1059459$B, description = data_frame_to_clean_GSM1059459$description, biological_process=data_frame_to_clean_GSM1059459$biological_process, gene= data_frame_to_clean_GSM1059459$gene)
    

write_tsv(result_GSM1059459, file ="/home/alejandro/Documentos/Meta_analisis_teleosteos/Resultados_csv/GSM1059459.tsv")

```

```{r}
GSM1059460<-swap1 %>% filter(geo_accession == "GSM1059460")
RG_Pulgar_GSM1059460         <- read.maimages(GSM1059460$FileName ,source = "generic", columns = list(R= "rojo_forward" ,G= "verde_forward",Rb="rojo_background" ,Gb="verde_background"), annotation = c("ID","Name" )) ### Dejar 3 anotaciones, "nombre de algo" sonda o gen y el ID.
RG.bc2_Pulgar_GSM1059460        <-backgroundCorrect(RG_Pulgar_GSM1059460,method="subtract") 
    RG.bc2.norm_Pulgar_GSM1059460   <- normalizeWithinArrays(RG.bc2_Pulgar_GSM1059460  ,method = "loess")
    modelMatrix(GSM1059460, ref = 'control') -> design_Pulgar_GSM1059460
    fit.1_Pulgar_GSM1059460    <- lmFit(RG.bc2.norm_Pulgar_GSM1059460  ,  design_Pulgar_GSM1059460 %>% as.matrix())
    fit2.1_Pulgar_GSM1059460   <- eBayes(fit.1_Pulgar_GSM1059460  )
    diffexp_Pulgar_GSM1059460            <- topTable(fit2.1_Pulgar_GSM1059460  , coef = colnames(design_Pulgar_GSM1059460),confint = T, adjust.method="BH",sort.by = 'p', number=Inf)
    write_csv(diffexp_Pulgar_GSM1059460 , path = "/home/alejandro/Documentos/Meta_analisis_teleosteos/Resultados_csv/diff_exp_Pulgar_GSM1059460.csv")
    significativos_GSM1059460 <- diffexp_Pulgar_GSM1059460 %>% filter(adj.P.Val < 0.05)
    
    colnames(significativos_GSM1059460)[1] <- c("Name")
    colnames(significativos_GSM1059460)[2] <- c("annot")
    
    data_frame_to_clean_GSM1059460 <- inner_join(significativos_GSM1059460, to_join, by = 'Name')
    
    result_GSM1059460 <- data.frame (Name = data_frame_to_clean_GSM1059460$Name, logFC = data_frame_to_clean_GSM1059460$logFC, CI.L = data_frame_to_clean_GSM1059460$CI.L, CI.r =data_frame_to_clean_GSM1059460$CI.R, AveExpr= data_frame_to_clean_GSM1059460$AveExpr, t= data_frame_to_clean_GSM1059460$t, P.Value= data_frame_to_clean_GSM1059460$P.Value, adj.P.Val = data_frame_to_clean_GSM1059460$adj.P.Val, B = data_frame_to_clean_GSM1059460$B, description = data_frame_to_clean_GSM1059460$description, biological_process=data_frame_to_clean_GSM1059460$biological_process, gene= data_frame_to_clean_GSM1059460$gene)
write_tsv(result_GSM1059460, file ="/home/alejandro/Documentos/Meta_analisis_teleosteos/Resultados_csv/GSM1059460.tsv")
e<-intersect(paper_pulgar, significativos_GSM1059460$Name)
```

```{r}
GSM1059461<-swap1 %>% filter(geo_accession == "GSM1059461")

RG_Pulgar_GSM1059461         <- read.maimages(GSM1059461$FileName ,source = "generic", columns = list(R= "rojo_forward" ,G= "verde_forward",Rb="rojo_background" ,Gb="verde_background"), annotation = c("ID","Name" )) ### Dejar 3 anotaciones, "nombre de algo" sonda o gen y el ID.
RG.bc2_Pulgar_GSM1059461      <-backgroundCorrect(RG_Pulgar_GSM1059461,method="subtract") 
    RG.bc2.norm_Pulgar_GSM1059461 <- normalizeWithinArrays(RG.bc2_Pulgar_GSM1059461,method = "loess")
    modelMatrix(GSM1059461, ref = 'control') -> design_Pulgar_GSM1059461
    fit.1_Pulgar_GSM1059461  <- lmFit(RG.bc2.norm_Pulgar_GSM1059461,  design_Pulgar_GSM1059461 %>% as.matrix())
    fit2.1_Pulgar_GSM1059461 <- eBayes(fit.1_Pulgar_GSM1059461)
    diffexp_Pulgar_GSM1059461            <- topTable(fit2.1_Pulgar_GSM1059461, coef = colnames(design_Pulgar_GSM1059461),confint = T, adjust.method="BH",sort.by = 'p', number=Inf)
    write_csv(diffexp_Pulgar_GSM1059461, path = "/home/alejandro/Documentos/Meta_analisis_teleosteos/Resultados_csv/diff_exp_Pulgar_GSM1059461.csv")
    
    significativos_GSM1059461 <- diffexp_Pulgar_GSM1059461 %>% filter(adj.P.Val < 0.05)
    data_frame_to_clean_GSM1059461 <- inner_join(significativos_GSM1059461, to_join, by = 'Name')
    
    result_GSM1059461 <- data.frame (Name = data_frame_to_clean_GSM1059461$Name, logFC = data_frame_to_clean_GSM1059461$logFC, CI.L = data_frame_to_clean_GSM1059461$CI.L, CI.r =data_frame_to_clean_GSM1059461$CI.R, AveExpr= data_frame_to_clean_GSM1059461$AveExpr, t= data_frame_to_clean_GSM1059461$t, P.Value= data_frame_to_clean_GSM1059461$P.Value, adj.P.Val = data_frame_to_clean_GSM1059461$adj.P.Val, B = data_frame_to_clean_GSM1059461$B, description = data_frame_to_clean_GSM1059461$description, biological_process=data_frame_to_clean_GSM1059461$biological_process, gene= data_frame_to_clean_GSM1059461$gene)
write_tsv(result_GSM1059461, file ="/home/alejandro/Documentos/Meta_analisis_teleosteos/Resultados_csv/GSM1059461.tsv")
d <- intersect(paper_pulgar, significativos_GSM1059461$Name)
```

```{r}
GSM1059462<-swap1 %>% filter(geo_accession == "GSM1059462")
RG_Pulgar_GSM1059462         <- read.maimages(GSM1059462$FileName ,source = "generic", columns = list(R= "rojo_forward" ,G= "verde_forward",Rb="rojo_background" ,Gb="verde_background"), annotation = c("ID","Name" )) ### Dejar 3 anotaciones, "nombre de algo" sonda o gen y el ID.
RG.bc2_Pulgar_GSM1059462      <-backgroundCorrect(RG_Pulgar_GSM1059462,method="subtract") 
    RG.bc2.norm_Pulgar_GSM1059462 <- normalizeWithinArrays(RG.bc2_Pulgar_GSM1059462,method = "loess")
    modelMatrix(GSM1059462, ref = 'control') -> design_Pulgar_GSM1059462
    fit.1_Pulgar_GSM1059462  <- lmFit(RG.bc2.norm_Pulgar_GSM1059462,  design_Pulgar_GSM1059462 %>% as.matrix())
    fit2.1_Pulgar_GSM1059462 <- eBayes(fit.1_Pulgar_GSM1059462)
    diffexp_Pulgar_GSM1059462            <- topTable(fit2.1_Pulgar_GSM1059462, coef = colnames(design_Pulgar_GSM1059462),confint = T, adjust.method="BH",sort.by = 'p', number=Inf)
    write_csv(diffexp_Pulgar_GSM1059462, path = "/home/alejandro/Documentos/Meta_analisis_teleosteos/Resultados_csv/diff_exp_Pulgar_GSM1059462.csv")
    significativos_GSM1059462 <- diffexp_Pulgar_GSM1059462 %>% filter(adj.P.Val < 0.05)
    data_frame_to_clean_GSM1059462 <- inner_join(significativos_GSM1059462, to_join, by = 'Name')
    
    result_GSM1059462 <- data.frame (Name = data_frame_to_clean_GSM1059462$Name, logFC = data_frame_to_clean_GSM1059462$logFC, CI.L = data_frame_to_clean_GSM1059462$CI.L, CI.r =data_frame_to_clean_GSM1059462$CI.R, AveExpr= data_frame_to_clean_GSM1059462$AveExpr, t= data_frame_to_clean_GSM1059462$t, P.Value= data_frame_to_clean_GSM1059462$P.Value, adj.P.Val = data_frame_to_clean_GSM1059462$adj.P.Val, B = data_frame_to_clean_GSM1059462$B, description = data_frame_to_clean_GSM1059462$description, biological_process=data_frame_to_clean_GSM1059462$biological_process, gene= data_frame_to_clean_GSM1059462$gene)
   c <-intersect(paper_pulgar, significativos_GSM1059462$Name)
   resultados_supl<- union(data.left.HS$Name, data.left.LS$Name)
   intersect(resultados_supl, significativos_GSM1059462$Name)
   write_tsv(result_GSM1059462, file ="/home/alejandro/Documentos/Meta_analisis_teleosteos/Resultados_csv/GSM1059462.tsv")
```

```{r}
GSM1059463<-swap1 %>% filter(geo_accession == "GSM1059463")
RG_Pulgar_GSM1059463         <- read.maimages(GSM1059463$FileName ,source = "generic", columns = list(R= "rojo_forward" ,G= "verde_forward",Rb="rojo_background" ,Gb="verde_background"), annotation = c("ID","Name" )) ### Dejar 3 anotaciones, "nombre de algo" sonda o gen y el ID.
RG.bc2_Pulgar_GSM1059463      <-backgroundCorrect(RG_Pulgar_GSM1059463,method="subtract") 
    RG.bc2.norm_Pulgar_GSM1059463 <- normalizeWithinArrays(RG.bc2_Pulgar_GSM1059463,method = "loess")
    modelMatrix(GSM1059463, ref = 'control') -> design_Pulgar_GSM1059463
    fit.1_Pulgar_GSM1059463  <- lmFit(RG.bc2.norm_Pulgar_GSM1059463,  design_Pulgar_GSM1059463 %>% as.matrix())
    fit2.1_Pulgar_GSM1059463 <- eBayes(fit.1_Pulgar_GSM1059463)
    diffexp_Pulgar_GSM1059463            <- topTable(fit2.1_Pulgar_GSM1059463, coef = colnames(design_Pulgar_GSM1059463),confint = T, adjust.method="BH",sort.by = 'p', number=Inf)
    write_csv(diffexp_Pulgar_GSM1059463, path = "/home/alejandro/Documentos/Meta_analisis_teleosteos/Resultados_csv/diff_exp_Pulgar_GSM1059463.csv")
    significativos_GSM1059463 <- diffexp_Pulgar_GSM1059463 %>% filter(adj.P.Val < 0.05)
    data_frame_to_clean_GSM1059463 <- inner_join(significativos_GSM1059463, to_join, by = 'Name')
    result_GSM1059463 <- data.frame (Name = data_frame_to_clean_GSM1059463$Name, logFC = data_frame_to_clean_GSM1059463$logFC, CI.L = data_frame_to_clean_GSM1059463$CI.L, CI.r =data_frame_to_clean_GSM1059463$CI.R, AveExpr= data_frame_to_clean_GSM1059463$AveExpr, t= data_frame_to_clean_GSM1059463$t, P.Value= data_frame_to_clean_GSM1059463$P.Value, adj.P.Val = data_frame_to_clean_GSM1059463$adj.P.Val, B = data_frame_to_clean_GSM1059463$B, description = data_frame_to_clean_GSM1059463$description, biological_process=data_frame_to_clean_GSM1059463$biological_process, gene= data_frame_to_clean_GSM1059463$gene)
  b<- intersect(paper_pulgar, significativos_GSM1059463$Name)
    intersect(resultados_supl, significativos_GSM1059463$Name)
   write_tsv(result_GSM1059463, file ="/home/alejandro/Documentos/Meta_analisis_teleosteos/Resultados_csv/GSM1059463.tsv")
 
```

```{r}
GSM1059464<-swap1 %>% filter(geo_accession == "GSM1059464")
RG_Pulgar_GSM1059464         <- read.maimages(GSM1059464$FileName ,source = "generic", columns = list(R= "rojo_forward" ,G= "verde_forward",Rb="rojo_background" ,Gb="verde_background"), annotation = c("ID","Name" )) ### Dejar 3 anotaciones, "nombre de algo" sonda o gen y el ID.
RG.bc2_Pulgar_GSM1059464       <-backgroundCorrect(RG_Pulgar_GSM1059464,method="subtract") 
    RG.bc2.norm_Pulgar_GSM1059464 <- normalizeWithinArrays(RG.bc2_Pulgar_GSM1059464,method = "loess")
    modelMatrix(GSM1059464, ref = 'control') -> design_Pulgar_GSM1059464
    fit.1_Pulgar_GSM1059464  <- lmFit(RG.bc2.norm_Pulgar_GSM1059464,  design_Pulgar_GSM1059464 %>% as.matrix())
    fit2.1_Pulgar_GSM1059464 <- eBayes(fit.1_Pulgar_GSM1059464)
    diffexp_Pulgar_GSM1059464            <- topTable(fit2.1_Pulgar_GSM1059464, coef = colnames(design_Pulgar_GSM1059464),confint = T, adjust.method="BH",sort.by = 'p', number=Inf)
    write_csv(diffexp_Pulgar_GSM1059464, path = "/home/alejandro/Documentos/Meta_analisis_teleosteos/Resultados_csv/diff_exp_Pulgar_GSM1059464.csv")
    significativos_GSM1059464 <- diffexp_Pulgar_GSM1059464 %>% filter(adj.P.Val < 0.05)
        data_frame_to_clean_GSM1059464 <- inner_join(significativos_GSM1059464, to_join, by = 'Name')

    
    result_GSM1059464 <- data.frame (Name = data_frame_to_clean_GSM1059464$Name, logFC = data_frame_to_clean_GSM1059464$logFC, CI.L = data_frame_to_clean_GSM1059464$CI.L, CI.r =data_frame_to_clean_GSM1059464$CI.R, AveExpr= data_frame_to_clean_GSM1059464$AveExpr, t= data_frame_to_clean_GSM1059464$t, P.Value= data_frame_to_clean_GSM1059464$P.Value, adj.P.Val = data_frame_to_clean_GSM1059464$adj.P.Val, B = data_frame_to_clean_GSM1059464$B, description = data_frame_to_clean_GSM1059464$description, biological_process=data_frame_to_clean_GSM1059464$biological_process, gene= data_frame_to_clean_GSM1059464$gene)
   
   write_tsv(result_GSM1059464, file ="/home/alejandro/Documentos/Meta_analisis_teleosteos/Resultados_csv/GSM1059464.tsv")
    a<-intersect(paper_pulgar, significativos_GSM1059464$Name)
 listado_final <- as.list(a,b,c,d,e,f)
 listado_final<-unique(listado_final)
 length(listado_final)
```


```{r}
library(biomartr)
id <-significativos$Name
#significativos$Name
listMarts()
ensembl <- useMart("ensembl")
searchDatasets(mart = ensembl, pattern = "salar")
Ss.ensembl = useMart("ensembl",dataset="ssalar_gene_ensembl")
searchAttributes(mart = Ss.ensembl, pattern = 'accession')
Retriving_names<-getBM(attributes=c('entrezgene_description','uniprot_gn_symbol','entrezgene_id'),filters ='entrezgene_accession',values = id, mart = Ss.ensembl)
?useMart()
```

```{r}
RG_Pulgar          <- read.maimages(swap2$FileName ,source = "generic", columns = list(R= "rojo_forward" ,G= "verde_forward",Rb="rojo_background" ,Gb="verde_background"), annotation = c("Name", "ID")) ### Dejar 3 anotaciones, "nombre de algo" sonda o gen y el ID.

RG.bc2_Pulgar      <-backgroundCorrect(RG_Pulgar,method="normexp", offset = 50) ## parametros normalmente encontrados para analisis de expresion diferencial

###NormalizeWithinArrays tambien hace la correccion de fondo con el metodo substraction por lo que no es necesario llamar a la funcion backgroundcorrect directamente a menos de que uno quiera utilizar un metodo distinto, cabe recalcar que llamar a la funcion backgroundcorrect antes de la funcion normalizewithinArrays va a sobre escribir la correccion de fondo por defecto
    RG.bc2.norm_Pulgar <- normalizeWithinArrays(RG.bc2_Pulgar, method="loess")
    modelMatrix(swap2, ref = 'control') -> design_Pulgar
    fit.1_Pulgar  <- lmFit(RG.bc2.norm_Pulgar,  design_Pulgar %>% as.matrix())
    fit2.1_Pulgar <- eBayes(fit.1_Pulgar)
    diffexp_Pulgar            <- topTable(fit2.1_Pulgar, coef = colnames(design_Pulgar),confint = T, adjust.method="BH",sort.by = 'p', number=Inf)
```

```{r}
t_pulgar <- diffexp_Pulgar$adj.P.Val
data.pulgar <- diffexp_Pulgar[!duplicated(diffexp_Pulgar$Name),]
data.pulgar <- data.pulgar[1:sum(t_pulgar < 0.05),]
data.left.HS <- read.xlsx('/home/alejandro/Documentos/Meta_analisis_teleosteos/Meta_analisis/12864_2015_1716_MOESM2_ESM_HS.xlsx',1)
data.left.LS <- read.xlsx('/home/alejandro/Documentos/Meta_analisis_teleosteos/Meta_analisis/12864_2015_1716_MOESM2_ESM_LS.xlsx',1)
colnames(data.left.HS)[1] <- c('Name')
colnames(data.left.LS)[1] <- c('Name')
join.HS <- inner_join(data.pulgar, data.left.HS, by = 'Name')
join.LS <- inner_join(data.pulgar, data.left.LS, by = 'Name')
dim(data.pulgar)
dim(data.left.HS)
dim(data.left.LS)
dim(join.HS)
dim(join.LS)
# abs diff between log fold change
#Mucho castigo en el error 
abs.diff.HS <- abs(join.HS$logFC - join.HS$X3Fold.change..log2.)
abs.diff.LS <- abs(join.LS$logFC - join.LS$X3Fold.change..log2.)
diferencias_valor_absoluto <- data.frame(diferencia = abs.diff.HS, Names = join.HS$Name)
plot(abs.diff.HS)
plot(abs.diff.LS)
mean(abs.diff.LS)
sd(abs.diff.LS)
#consistencia por qPCR
data.pulgar$Name
join.LS$Name
```

```{r}
EnhancedVolcano(diffexp_Pulgar,
    lab = diffexp_Pulgar$Name,
    selectLab = TRUE,
    x = 'logFC',
    y = 'adj.P.Val',
    xlim = c(-3,3),
    xlab = bquote(~Log[2]~ 'fold change'),
    pCutoff = 0.05,
    FCcutoff = 0.2,
    pointSize = 0.8,
    labSize = 3.0,
    colAlpha = 1,
    legendPosition = 'right',
    legendLabSize = 12,
    legendIconSize = 4.0,
    drawConnectors = F,
    widthConnectors = 0.2,
    colConnectors = 'grey30',
    title = 'Volcano Plot diffe R_Pulgar',
    subtitle = 'for visual comparison',
    ylim = c(0, 5)) 
?EnhancedVolcano
```

```{r}
### For array express 
#Cargar expressionset desde array express
load("~/Documentos/Meta_analisis_teleosteos/Meta_analisis/E-MTAB-685.eSet.r")
fdata_study<-fData(study)
assayDataElementNames(study)

red <- assayDataElement(study,"R") %>% as.data.frame()
red_back <- assayDataElement(study,"Rb") %>% as.data.frame()
green <- assayDataElement(study,"G")%>% as.data.frame()
green_back <- assayDataElement(study,"Gb")%>% as.data.frame()

red1 <- red["10031 2 uncom tif_GE2-v5_95_Feb07_1_1"]
red_back1 <- red_back["10031 2 uncom tif_GE2-v5_95_Feb07_1_1"]
green1 = green["10031 2 uncom tif_GE2-v5_95_Feb07_1_1"]
green_back1 <- green_back["10031 2 uncom tif_GE2-v5_95_Feb07_1_1"]

red2 <-red["10031 2 uncom tif_GE2-v5_95_Feb07_1_2"]
red_back2 <- red_back["10031 2 uncom tif_GE2-v5_95_Feb07_1_2"]
green2 = green["10031 2 uncom tif_GE2-v5_95_Feb07_1_2"]
green_back2 <-  green_back["10031 2 uncom tif_GE2-v5_95_Feb07_1_2"]

red3 <- red["10031 2 uncom tif_GE2-v5_95_Feb07_1_3"]
red_back3 <- red_back["10031 2 uncom tif_GE2-v5_95_Feb07_1_3"]
green3 = green["10031 2 uncom tif_GE2-v5_95_Feb07_1_3"]
green_back3 <- green_back["10031 2 uncom tif_GE2-v5_95_Feb07_1_3"]

red4 <- red["10031 2 uncom tif_GE2-v5_95_Feb07_1_4"]
red_back4 <- red_back["10031 2 uncom tif_GE2-v5_95_Feb07_1_4"]
green4 = green["10031 2 uncom tif_GE2-v5_95_Feb07_1_4"]
green_back4 <-green_back["10031 2 uncom tif_GE2-v5_95_Feb07_1_4"] 
```

```{r}
read.delim("~/Documentos/Meta_analisis_teleosteos/Meta_analisis/E-MTAB-685.sdrf.txt")
```

Los archivos con extension "ADF" Tendran el diseno del array Array Design Format, y describen todas las sondas utilzizadas 
```{r}
Sequence_probs <- parsing_from_match_to_end("~/Documentos/Meta_analisis_teleosteos/Meta_analisis/A-MEXP-2065.adf.txt")
Sequence_probs$Row <-seq(1:length(Sequence_probs$Row))
Sequence_probs$Row %<>% as.character() 

v5_95_Feb07_1_1 <- as.data.frame(cbind(red1[,"10031 2 uncom tif_GE2-v5_95_Feb07_1_1"], red_back1[,"10031 2 uncom tif_GE2-v5_95_Feb07_1_1"], green1[, "10031 2 uncom tif_GE2-v5_95_Feb07_1_1"], green_back1[, "10031 2 uncom tif_GE2-v5_95_Feb07_1_1"]))
colnames(v5_95_Feb07_1_1) <- c("rojo_forward", "rojo_background", "verde_forward", "verde_background")
v5_95_Feb07_1_1_row <- v5_95_Feb07_1_1 %>% rownames_to_column("Row") 

v5_95_Feb07_1_2 <- as.data.frame(cbind(red2[,"10031 2 uncom tif_GE2-v5_95_Feb07_1_2"], red_back2[,"10031 2 uncom tif_GE2-v5_95_Feb07_1_2"], green2[, "10031 2 uncom tif_GE2-v5_95_Feb07_1_2"], green_back2[, "10031 2 uncom tif_GE2-v5_95_Feb07_1_2"]))
colnames(v5_95_Feb07_1_2) <- c("rojo_forward", "rojo_background", "verde_forward", "verde_background")
v5_95_Feb07_1_2_row <- v5_95_Feb07_1_2 %>% rownames_to_column("Row")

v5_95_Feb07_1_3 <- as.data.frame(cbind(red3[,"10031 2 uncom tif_GE2-v5_95_Feb07_1_3"], red_back3[,"10031 2 uncom tif_GE2-v5_95_Feb07_1_3"], green3[, "10031 2 uncom tif_GE2-v5_95_Feb07_1_3"], green_back3[, "10031 2 uncom tif_GE2-v5_95_Feb07_1_3"]))
colnames(v5_95_Feb07_1_3) <- c("rojo_forward", "rojo_background", "verde_forward", "verde_background")
v5_95_Feb07_1_3_row <- v5_95_Feb07_1_3 %>% rownames_to_column("Row")

v5_95_Feb07_1_4 <- as.data.frame(cbind(red4[,"10031 2 uncom tif_GE2-v5_95_Feb07_1_4"], red_back4[,"10031 2 uncom tif_GE2-v5_95_Feb07_1_4"], green4[, "10031 2 uncom tif_GE2-v5_95_Feb07_1_4"], green_back4[, "10031 2 uncom tif_GE2-v5_95_Feb07_1_4"]))
colnames(v5_95_Feb07_1_4) <- c("rojo_forward", "rojo_background", "verde_forward", "verde_background")
v5_95_Feb07_1_4_row <- v5_95_Feb07_1_4 %>% rownames_to_column("Row")
```

```{r}
v5_95_Feb07_1_1_row
v5_95_Feb07_1_2_row 
v5_95_Feb07_1_3_row 
v5_95_Feb07_1_4_row 
all_equal(v5_95_Feb07_1_4_row ,v5_95_Feb07_1_3_row )
identical(as.matrix(v5_95_Feb07_1_1_row), as.matrix(v5_95_Feb07_1_2_row))
identical(as.matrix(v5_95_Feb07_1_1_row), as.matrix(v5_95_Feb07_1_3_row))
identical(as.matrix(v5_95_Feb07_1_1_row), as.matrix(v5_95_Feb07_1_4_row))

identical(as.matrix(v5_95_Feb07_1_2_row), as.matrix(v5_95_Feb07_1_1_row))
identical(as.matrix(v5_95_Feb07_1_2_row), as.matrix(v5_95_Feb07_1_3_row))
identical(as.matrix(v5_95_Feb07_1_2_row), as.matrix(v5_95_Feb07_1_4_row))

identical(as.matrix(v5_95_Feb07_1_3_row), as.matrix(v5_95_Feb07_1_1_row))
identical(as.matrix(v5_95_Feb07_1_3_row), as.matrix(v5_95_Feb07_1_2_row))
identical(as.matrix(v5_95_Feb07_1_3_row), as.matrix(v5_95_Feb07_1_4_row))

identical(as.matrix(v5_95_Feb07_1_4_row), as.matrix(v5_95_Feb07_1_1_row))
identical(as.matrix(v5_95_Feb07_1_4_row), as.matrix(v5_95_Feb07_1_2_row))
identical(as.matrix(v5_95_Feb07_1_4_row), as.matrix(v5_95_Feb07_1_3_row))
```

```{r}
Sequence_probs$Row %>% length()
Sequence_probs$Row %>% unique() %>% length()
v5_95_Feb07_1_1_row$Row %>%  length()
v5_95_Feb07_1_1_row$Row %>%  unique() %>% length()

```

```{r}
test<- merge(v5_95_Feb07_1_1_row, Sequence_probs)
 write_delim(test, path= "~/Documentos/Meta_analisis_teleosteos/Meta_analisis/10031_2_uncom_tif_GE2-v5_95_Feb07_1_1_corrected.txt", delim = "\t", na = "NA", append = FALSE)
test2<-inner_join(v5_95_Feb07_1_2_row, Sequence_probs, by = "Row")
write_delim(test2, path= "~/Documentos/Meta_analisis_teleosteos/Meta_analisis/10031_2_uncom_tif_GE2-v5_95_Feb07_1_2_corrected.txt", delim = "\t", na = "NA", append = FALSE)
test3<-inner_join(v5_95_Feb07_1_3_row, Sequence_probs, by = "Row")
write_delim(test3, path= "~/Documentos/Meta_analisis_teleosteos/Meta_analisis/10031_2_uncom_tif_GE2-v5_95_Feb07_1_3_corrected.txt", delim = "\t", na = "NA", append = FALSE)
test4<-inner_join(v5_95_Feb07_1_4_row, Sequence_probs, by = "Row")
write_delim(test4, path= "~/Documentos/Meta_analisis_teleosteos/Meta_analisis/10031_2_uncom_tif_GE2-v5_95_Feb07_1_4_corrected.txt", delim = "\t", na = "NA", append = FALSE)


Accesion <- c("10031", "10031" , "10031" ,"10031")
Cy3 <- c("Control","Control","Control","Control")
Cy5 <- c("Infected", "Infected","Infected","Infected")
Filename <- c("~/Documentos/Meta_analisis_teleosteos/Meta_analisis/10031_2_uncom_tif_GE2-v5_95_Feb07_1_1_corrected.txt","~/Documentos/Meta_analisis_teleosteos/Meta_analisis/10031_2_uncom_tif_GE2-v5_95_Feb07_1_2_corrected.txt","~/Documentos/Meta_analisis_teleosteos/Meta_analisis/10031_2_uncom_tif_GE2-v5_95_Feb07_1_3_corrected.txt","~/Documentos/Meta_analisis_teleosteos/Meta_analisis/10031_2_uncom_tif_GE2-v5_95_Feb07_1_4_corrected.txt")
target_test <- data.frame(Cy3, Cy5, Accesion, Filename)
```

```{r}
read.delim(target_test$Filename[1])
read.delim(target_test$Filename[2])
read.delim(target_test$Filename[3])
read.delim(target_test$Filename[4])
```


```{r}
RG_Tacchi <- read.maimages(target_test$Filename ,source = "generic", columns = list(R= "rojo_forward" ,G= "verde_forward",Rb="rojo_background" ,Gb="verde_background"), annotation = c("Reporter Name", "Reporter Sequence"))
study$Array.Data.File
RG.bc2<- backgroundCorrect(RG,method="normexp")
RG.bc2.norm <- normalizeWithinArrays(RG.bc2, method="none", weights = NULL)
    modelMatrix(target_test, ref = 'Control') -> design
    fit.1  <- lmFit(RG.bc2.norm,  design %>% as.matrix())
    fit2.1 <- eBayes(fit.1, robust = TRUE)
    diffexp            <- topTable(fit2.1, coef = colnames(design),confint = T, adjust.method="BH",sort.by = 'p', number=Inf)
    ?topTable
    ? lmFit
    ?eBayes
    ?normalizeWithinArrays
    RG.bc2.norm$A
    diffexp
    write_csv(diffexp, path = "/home/alejandro/Documentos/Meta_analisis_teleosteos/Resultados_csv/diff_exp_Tacchi.csv")
```


```{r}
#chequeo que están las cuatro columnas que necesitamos
#Chequear que hayan exponenciales, subínides ni superíndices.
my.gpr.DFs[[1]] %>% colnames() %>% str_extract_all('^rMeanSignal$|^gMeanSignal$|^rBGMedianSignal$|^gBGMedianSignal$') %>% unlist()
```















