---
title: "R Notebook"
output: html_notebook
---
```{r message=FALSE, warning=FALSE}
library(easypackages)
librerias <- c("GEOquery","Biobase","BiocGenerics","magrittr","tidyr","dplyr","stringr","limma","EnhancedVolcano", "purrr","foreach")
libraries(librerias)
mis.codigos.gse <- c('GSE35448','GSE35633','GSE35804','GSE36072','GSE36332','GSE38763','GSE40733','GSE26651','GSE39274','GSE42263','GSE42847','GSE44352','GSE47057','GSE51603','GSE51839','GSE56487','GSE43255','GSE45163','GSE58823','GSE87920','GSE101695','GSE140756')

###'GSE1012','GSE1031','GSE6105','GSE6350','GSE6924','GSE9595','GSE10272','GSE6924','GSE13994','GSE15328','GSE19049','GSE19630','GSE20310','GSE18219','GSE19646','GSE26984','GSE28843','GSE30426','GSE30426','GSE28357','GSE34745','GSE35184'||||||'GSE35448','GSE35633','GSE35804','GSE36072','GSE36332','GSE38763','GSE40733','GSE26651','GSE39274','GSE42263','GSE42847','GSE44352','GSE47057','GSE51603','GSE51839','GSE56487','GSE43255','GSE45163','GSE58823','GSE87920','GSE101695','GSE140756') 

my_getGEO <- function (codigo_gse){
  getGEO(codigo_gse, GSEMatrix = TRUE, AnnotGPL = TRUE, getGPL = TRUE) -> my.gse.data
  return(my.gse.data)}
mis_gse_data <- map(mis.codigos.gse, my_getGEO) %>% unlist

mis_gse_data %<>% set_names(mis.codigos.gse) 
#Descarga y lectura de los soft
A<-getGEOSuppFiles(mis.codigos.gse[1], makeDirectory = T, baseDir = getwd()) # Creara un directorio en nuestro directorio de trabajo.

A %>% rownames %>% str_replace('GSE\\d+_RAW.*','')-> my.gse.path
A <- getGEOfile(mis.codigos.gse[1], destdir = my.gse.path ) #descarga de la metadata
my.soft <- getGEO(filename = A)
#Obtener los nombres de las columnas con las caracteristicas de los canales
map(mis_gse_data, pData) %>% map(names) %>% map(~str_match(.,regex('charac.*ch\\d+', ignore_case = T))) %>% map(. %>% na.omit %>% as.character) -> A
map(mis_gse_data,pData)-> pData.list
# map(pData.list$ , mis.codigos.gse) ## seguir intentando esto
encontrar_infected_o_control <- function(a.str){ if(str_detect(a.str, regex('(n|N)one|(c|C)ontrol', ignore_case = T))) {return('Control')} else return('Infected') }
```


```{r message=FALSE, warning=FALSE}
##########################################Filtrado de GSMS ############################################
#GSMs <-read.table(file =, ) %>% grep('!Sample_geo_accession')
#for (i in mis.codigos.gse){) 
#  $i %>% pData() %>% select(matches('title|source_name')
# Reset chunk! correr esta linea cuando no funciona el filtrado 
mis_gse_data %>% names %>% str_extract('GSE\\d+-?G?P?L?\\d+') %>% set_names(mis_gse_data,.) -> gse_data
```


```{r message=FALSE, warning=FALSE}
pData(gse_data$GSE26981) %<>% filter(str_detect(title,'10|15'))
pData(gse_data$GSE42491) %<>% filter(str_detect(source_name_ch1,'24h|12h') & str_detect(source_name_ch2,'24h|12h'))
pData(gse_data$GSE3857)  %<>% filter(str_detect(source_name_ch1,'control|exposed') & str_detect(source_name_ch2,'control|exposed'))
pData(gse_data$GSE36072) %<>% filter(str_detect(title,'Placebo'))
pData(gse_data$GSE122142)%<>% filter(str_detect(title,'Before') | str_detect(title,'36|43|57'))%>%
                              filter(str_detect(title,'low'))
pData(gse_data$`GSE32119-GPL14575`) %<>% filter(str_detect(title,'(18|16)hpi'))
pData(gse_data$`GSE32119-GPL6457`)  %<>% filter(str_detect(title,'(18|16)hpi'))
```


```{r message=FALSE, warning=FALSE}
################ filtrados el primer dia ####################
pData(gse_data$GSE1012) %<>% filter(str_detect(.'')) # solo 3 gsm no se que filtrar
pData(gse_data$GSE1031) %<>% filter(str_detect(.'')) # solo 4 gsms sin grupos, valdra la pena aplicar algun filtro?
pData(gse_data$GSE6105) %<>% filter(str_detect(title,'control|infection'))
pData(gse_data$GSE6350) %<>% filter(str_detect(title,'control|infection'))
pData(gse_data$GSE6924) %<>% filter(str_detect(title,'control|infection')) ##### DA NULL
pData(gse_data$GSE9595) %<>% filter(str_detect(title,'lesion', negate = T)) %>%  ## No esta facil de filtrar, ya que todos los grupos involucran lesion.
pData(gse_data$GSE10272) %<>% filter(str_detect(title,'72h')) #Todos son infectados
pData(gse_data$GSE13994) %<>% filter(str_detect(title,'24hpi'))
pData(gse_data$GSE15328) %<>% filter(str_detect(title,'120hpi|6dpi|control|PBS')) ### Seleccion de los estadios mas avanzados
```


```{r message=FALSE, warning=FALSE}
###
pData(gse_data$GSE19049) %<>% filter(str_detect(title,'control|infection')) ### 4 replicas control vs 4 replicas infectado

pData(gse_data$GSE19630) %<>% filter(str_detect(title,'16j|7j')) #seleccione solamente los ultimos 2 estadios temporales. controles como infectados (j= dias)

pData(gse_data$GSE20310) %<>% filter(str_detect(title,'Infected|Not.infected')) # Not infected vs Infected, en diferentes estadios del desarrollo

pData(gse_data$GSE18219) %<>% filter(str_detect(source_name_ch1,'control|infected')& str_detect(source_name_ch1,'EXPOSED', negate = T)) #Presenta el grupo "expuestos" pero no parece pertinente a la seleccion. El segundo canal contiene otro tipo de informacion distinta

pData(gse_data$GSE19646) %<>% filter(str_detect(source_name_ch1,'CONTROL|INFECTED') & str_detect(source_name_ch1,'EXPOSED', negate = T)) #negar los expuestos al patogeno

pData(gse_data$GSE26984) %<>% filter(str_detect(source_name_ch1,'infected')) ##Estudio solo de salmaones infectados con L.salmonis

pData(gse_data$`GSE28843-GPL10679`) %<>% filter(str_detect(title,'10 wpi')) # Solo salmones infectados, distintos organos, salida doble, de este estudio seleccione solo los ultimos dias de infeccion para el corazon

pData(gse_data$`GSE28843-GPL10705`) %<>% filter(str_detect(title,'8 wpi') & str_detect(title, 'Heart', negate = T)) # 8wpi para el resto de los organos menos el corazon

pData(gse_data$GSE30426) %<>% filter(str_detect(source_name_ch1,'3 p.i|not infected')) # se seleccionan los infectados, en caso de que interesen los no infectados agregar '\not infected'

pData(gse_data$GSE28357) %<>% filter(str_detect(title,'0h|63d')) ## t= 0 y tiempo final 

pData(gse_data$GSE34745) %<>% filter(str_detect(source_name_ch1,'Infected, Day 4|Control, Day 4')) # En este caso no sirve poner que se cumplan las condiciones en los 2 caneles, puesto que el canal 2 contiene el otro grupo de tratamiento.
pData(gse_data$GSE35184) %<>% filter(str_detect(source_name_ch1,'control|25')) # Control y ultimo dia seleccionado. 


#### segunda parte###

pData(gse_data$GSE35448) %<>% filter(str_detect(title,'Susceptible')) # De no ser lo requerido reemplazar por filter(str_detect(title,'Control|infected')), esto seleccionara ambas lineas geneticas del estudio

pData(gse_data$GSE35804) %<>% filter(str_detect(title,'Naive'))  ### tambien puede ser util filter(str_detect(title,'control|infected'))

pData(gse_data$GSE35633) %<>% filter(str_detect(source_name_ch1,'late infected|control')) #no es posible eliminar la variable "Dieta" 

pData(gse_data$GSE36332) %<>% filter(str_detect(title,'Unvaccinated')) %>% filter(str_detect(title, '0h|72h')) # 6 tratamientos, reducidos a sin vacunar 0h vs 72h infectados


pData(gse_data$GSE38763) %<>% filter(str_detect(title,'No estrogen')) #peces infectados sin tratamiento hormonal

pData(gse_data$GSE40733) %<>% filter(str_detect(title,'12h')) # EN el canal 2 estan los infectados y en el canal 1 los controles con distintos tiempos, esto deberia dejar controles 12h e infectados 12h.

pData(gse_data$GSE26651) %<>% filter(str_detect(title,'day2'))  # Control de procedimiento vs infectado al segundo dia. 

  mis_gse_data$GSE56487_series_matrix.txt.gz%>% pData() 

pData(gse_data$GSE39274) %<>% filter(str_detect(title,'mutant', negate =T)) #Esto deberia eliminar la variable de "genotipo"

pData(gse_data$GSE42263) %<>% filter(str_detect(title,'non-infected|') | str_detect(title, 'infected')) # elimina genotipo resistente

pData(gse_data$'GSE42847-GPL14875') %<>% filter(str_detect(title,'Non-injected|5 DPI')) #doble salida, 2 tratamientos; inyectados y no inyecytados. No hay razon por la cual filtrar
pData(gse_data$'GSE42847-GPL15180') %<>% filter(str_detect(title,'126HPI'))

pData(gse_data$'GSE44352-GPL14875') %<>% filter(str_detect(title,'zebrafish'))#Doble salida, seleccionar todos, solo tiene 3 GSM, seria; control vs 2 tipos de infeccion 
pData(gse_data$'GSE44352-GPL15180') %<>% filter(str_detect(title,'zebrafish')) # Lo mismo que el anterior GPL


pData(gse_data$GSE47057) %<>% filter(str_detect(title,'infected')) #el estudio esta disenado de manera que se comparan control vs infectados en cada GSM, canal 1 infectados y canal 2 no infectados

pData(gse_data$GSE51603) %<>% filter(str_detect(title,'control|infection'))


pData(gse_data$GSE51839) %<>% filter(str_detect(source_name_ch1,'21dpi')) # diferentes tiempos, seleccionar solo el ultimo


pData(gse_data$GSE56487) %<>% filter(str_detect(title,'control|infection'))
pData(gse_data$GSE43255) %<>% filter(str_detect(title,'control|infection'))
pData(gse_data$GSE45163) %<>% filter(str_detect(title,'control|infection'))
pData(gse_data$GSE58823) %<>% filter(str_detect(title,'control|infection'))
pData(gse_data$GSE87920) %<>% filter(str_detect(title,'control|infection'))
pData(gse_data$GSE101695) %<>% filter(str_detect(title,'control|infection'))
pData(gse_data$GSE140756) %<>% filter(str_detect(title,'control|infection'))



mis_gse_data$GSE19630_series_matrix.txt.gz %>% pData() 


#DANIELA
#mis_gse_data$GSE87920_series_matrix.txt.gz    %>% pData() %>% select(matches('title|source_name'))
#mis_gse_data$GSE56487_series_matrix.txt.gz    %>% pData() %>% select(matches('title|source_name'))


'GSE19630','GSE20310','GSE18219','GSE19646','GSE26984','GSE28843','GSE30426','GSE30426','GSE28357','GSE34745','GSE35184','GSE35448','GSE35633','GSE35804','GSE36332','GSE38763','GSE40733','GSE26651','GSE39274','GSE42263','GSE42847','GSE44352','GSE47057','GSE51603','GSE51839','GSE56487','GSE43255','GSE45163','GSE58823','GSE87920','GSE101695','GSE140756'

####Formato distino de descarga E-MTAB-3401,E-TABM-1060,E-MTAB-4275,E-MEXP-1286,E-MTAB-685,

```


```{r message=FALSE, warning=FALSE}
##############################################ad######################################
pData.list$GSE26981_series_matrix.txt.gz[['characteristics_ch1']] %>% unique %>% encontrar_infected_o_control
pData.list$GSE26981_series_matrix.txt.gz[['characteristics_ch2']] %>% unique %>% encontrar_infected_o_control
pData.list$GSE42491_series_matrix.txt.gz[['characteristics_ch2']] %>% unique %>% encontrar_infected_o_control
pData.list$GSE42491_series_matrix.txt.gz[['characteristics_ch1']] %>% unique %>% encontrar_infected_o_control 
  

map(mis_gse_data, .  %>% pData %>% select(matches('(l|L)abel.ch'))) -> lista.label.dyes

map(lista.label.dyes, . %>% mutate(label_ch1 = ifelse(str_detect(label_ch1, 'Cy3'),'control','infected')) %>% mutate(label_ch2 = ifelse(str_detect(label_ch2,'Cy3'), 'control', 'infected')))
lista.label.dyes

```

```{r message=FALSE, warning=FALSE}
library(stringr)

my.folder.raw      <- list.files(path=getwd(), recursive = F, pattern = "^GSE26981.*RAW$", full.names = T)

all.raw.files      <- list.files(path=my.folder.raw, recursive = F, full.names = T)
all.raw.files      <- all.raw.files[str_detect(all.raw.files,'.*gpr$', negate = F)]
all.raw.files      <- all.raw.files[str_detect(all.raw.files, '.*JV.*', negate = T)]
study              <- unlist(str_extract_all(my.folder.raw, 'GS[aA-zZ]+\\d+.*'))
all.raw.files
```

GSM                    Day         Fisha
GSM664623.gpr"          1           1
GSM664624.gpr"          1           2
GSM664625.gpr"          1           3
GSM664626.gpr"          1           4
GSM664627.gpr"          3           1
GSM664628.gpr"          3           2
GSM664629.gpr"          3           3
GSM664630.gpr"          3           4
GSM664631.gpr"          5           1
GSM664632.gpr"          5           2
GSM664633.gpr"          5           3
GSM664634.gpr"          5           4
GSM664635.gpr"         10           1
GSM664636.gpr"         10           2
GSM664637.gpr"         10           3
GSM664638.gpr"         10           4
GSM664639.gpr"         15           1
GSM664640.gpr"         15           2
GSM664641.gpr"         15           3
GSM664642.gpr"         15           4

TARGET:

my.rownames               Cy3              Cy5            FilePath
___________________________________________________________________________
                      non_infected       infected        ..._JV.gpr

```{r}

my.rownames <- rownames(channels.labels)


Cy5 <- rep('infected',length(my.rownames))

Cy3 <- rep('control',length(my.rownames))

data.frame(Cy3,Cy5)  %>% trqwe::set_rownames(my.rownames) -> my.target_Cy3_Cy5
library(limma)
modelMatrix(my.target_Cy3_Cy5, ref = 'control') -> design
```

**Leer los .gpr**

```{r message=FALSE, warning=FALSE}
library(tidyverse)
all.raw.data.files <- list()$data.frame
for(j in 1:length(all.raw.files)){
                                  line <- 0L
                                 input <- "start"
                                while( !str_detect(input, '.*(B|b)lock.*')) {
                                line <- line + 1L
                                input <-  read_lines(file = all.raw.files[j], skip = line - 1L, n_max = 1L )
                                }
                                  all.raw.data.files[[study]]$data[[unlist(str_extract_all(all.raw.files[j], 'GSM\\d+.*'))]] <- 
                                  as.data.frame(read_delim(all.raw.files[j], delim= "\t",  skip = line-1))
}
#str(all.raw.data.files) #para chequear
all.raw.data.files[[1]]$data[[1]] %>% names() 
```

#dependerar de los nombres de columnas que se usaran eliminar espacios F633 o F543 o B633
#str_detect("(F635.*Median$)|(F635.*Mean$)|(F635.*SD$)|(F635.*CV$)|(B635.*Median$)|(B635.*Mean$)|(B635.*SD$)|(B635.*CV$)|(F532.*Median$)|(F532.*Mean$)|(F532.*SD$)|(F532.*CV$)|(B532.*Median$)|(B532.*Mean$)|(B532.*SD$)|(B532.*CV$)|(%.*)")
```{r message=FALSE, warning=FALSE}
for(i in 1:length(names(all.raw.data.files[[study]]$data))){
  
                                            a.data.study       <- all.raw.data.files[[study]]$data[[i]]
                                            my.cols.bool       <- a.data.study %>% names() %>% str_detect("(F6\\d\\d.*Mean$)|(F5\\d\\d.*Mean$)|(B6\\d\\d.*Median$)|(B5\\d\\d.*Median$)") 
                                            my.cols.init.names <- names(a.data.study)[my.cols.bool]
                                            my.cols.init.names%>% str_replace_all('.(?=(Median|Mean))','.')  -> my.cols.names.ok
                                            
                                            
                                            names(a.data.study)[my.cols.bool] <- my.cols.names.ok
                                            all.raw.data.files[[study]]$data %>% names() %>% .[i] -> FileName
                                            my.file.path <- all.raw.files[str_detect(all.raw.files, FileName)]
                                            my.file.path %>% str_extract('.*(?=(.gpr))') %>% paste0('_JV.gpr')  -> new.FileName.path
                                            write_delim(x=a.data.study, path= new.FileName.path, delim = "\t", na = "NA", append = FALSE)
}
my.cols.names.ok
```


```{r}
list.files(path=my.folder.raw, recursive = F, full.names = T) %>% str_extract_all('.*_JV.gpr') %>% unlist() -> FileName
FileName %>% str_extract('GSM\\d+') -> sample.names

data.frame(FileName)  %>% trqwe::set_rownames(sample.names)                    -> sample.names_files
merge(my.target_Cy3_Cy5, sample.names_files, by=0) %>% column_to_rownames('Row.names') -> target.ok
```

Ver los nombrs de las columnas del rojo y verde
```{r}
my.cols.names.ok

```
Buscar la columna con los IDs:
```{r}
a.data.study
```


Muestras día 1

```{r}

my.gse.data[[1]] %>% pData() %>% filter(str_detect(title, regex("day.*1,", ignore_case = TRUE))) 

my.gse.data[[1]] %>% pData() %>% select('title') %>% as.matrix() %>% str_detect("day.*1,")%>% which() -> a.subsetd1
a.subsetd1

```

```{r message=FALSE, warning=FALSE}
#a.subset    <- 1:4
RG1          <- read.maimages(target.ok[a.subsetd1,],columns=list(R="F635.Mean",G="F532.Mean",Rb="B635.Median",Gb="B532.Median"), annotation = 'ID')
RG1.bc2      <-backgroundCorrect(RG1,method="normexp")

RG1.bc2.norm <- normalizeWithinArrays(RG1.bc2, method="loess", weights = NULL)
#En este caso la referencia son todos Cy3 (no-inf). Todos los inf son Cy5. Sin Dye-swap. Con dye-swap poner columna 'Dye', Cy3 control o referencia  (no-inf o ref-universal).
fit.1  <- lmFit(RG1.bc2.norm,design[a.subsetd1,] %>% as.matrix() %>% trqwe::set_colnames(colnames(design)))
fit2.1 <- eBayes(fit.1)
diffexp1            <- topTable(fit2.1, coef = 'infected',confint = T, adjust.method="BH",sort.by = 'p', number=Inf)
diffexp1            <- data.frame(ID = diffexp1$ID, log2FC = diffexp1$logFC, adj.P.Val = diffexp1$adj.P.Val,  CI.L = diffexp1$CI.L, CI.R = diffexp1$CI.R)
```
```{r fig.height=7, fig.width=15}
library(EnhancedVolcano)
EnhancedVolcano(diffexp1,
    lab = diffexp1$ID,
    selectLab = NULL,
    x = 'log2FC',
    y = 'adj.P.Val',
    xlim = c(-6,6),
    xlab = bquote(~Log[2]~ 'fold change'),
    pCutoff = 0.05,
    FCcutoff = 1.0,
    pointSize = 1.0,
    labSize = 3.0,
    colAlpha = 1,
    legendPosition = 'right',
    legendLabSize = 12,
    legendIconSize = 4.0,
    drawConnectors = F,
    widthConnectors = 0.2,
    colConnectors = 'grey30',
    title = 'GSE26981',
    subtitle = 'día 1',
    ylim = c(0, 6)) 

#Cambiar los cutoffs para todas las familias
```


Muestras día 3

```{r}

my.gse.data[[1]] %>% pData() %>% filter(str_detect(title, regex("day.*3,", ignore_case = TRUE))) 

my.gse.data[[1]] %>% pData() %>% select('title') %>% as.matrix() %>% str_detect("day.*3,")%>% which() -> a.subsetd3
a.subsetd3

```

```{r message=FALSE, warning=FALSE}
#a.subset    <- 1:4
RG          <- read.maimages(target.ok[a.subsetd3,],columns=list(R="F635.Mean",G="F532.Mean",Rb="B635.Median",Gb="B532.Median"), annotation = 'ID')
RG.bc2      <-backgroundCorrect(RG,method="normexp")

RG.bc2.norm <- normalizeWithinArrays(RG.bc2, method="loess", weights = NULL)
#En este caso la referencia son todos Cy3 (no-inf). Todos los inf son Cy5. Sin Dye-swap. Con dye-swap poner columna 'Dye', Cy3 control o referencia  (no-inf o ref-universal).
fit.1  <- lmFit(RG.bc2.norm,design[a.subsetd3,] %>% as.matrix() %>% trqwe::set_colnames(colnames(design)))
fit2.1 <- eBayes(fit.1)
diffexp            <- topTable(fit2.1, coef = 'infected',confint = T, adjust.method="BH",sort.by = 'p', number=Inf)
diffexp            <- data.frame(ID = diffexp$ID, log2FC = diffexp$logFC, adj.P.Val = diffexp$adj.P.Val,  CI.L = diffexp$CI.L, CI.R = diffexp$CI.R)
```

```{r fig.height=7, fig.width=15}
library(EnhancedVolcano)
EnhancedVolcano(diffexp,
    lab = diffexp$ID,
    selectLab = NULL,
    x = 'log2FC',
    y = 'adj.P.Val',
    xlim = c(-6,6),
    xlab = bquote(~Log[2]~ 'fold change'),
    pCutoff = 0.05,
    FCcutoff = 1.0,
    pointSize = 1.0,
    labSize = 3.0,
    colAlpha = 1,
    legendPosition = 'right',
    legendLabSize = 12,
    legendIconSize = 4.0,
    drawConnectors = F,
    widthConnectors = 0.2,
    colConnectors = 'grey30',
    title = 'GSE26981',
    subtitle = 'día 3',
    ylim = c(0, 6)) 

#Cambiar los cutoffs para todas las familias
```

Muestras día 5

```{r}

my.gse.data[[1]] %>% pData() %>% filter(str_detect(title, regex("day.*5,", ignore_case = TRUE))) 

my.gse.data[[1]] %>% pData() %>% select('title') %>% as.matrix() %>% str_detect("day.*5,")%>% which() -> a.subsetd5
a.subsetd5

```

```{r message=FALSE, warning=FALSE}
#a.subset    <- 1:4
RG          <- read.maimages(target.ok[a.subsetd5,],columns=list(R="F635.Mean",G="F532.Mean",Rb="B635.Median",Gb="B532.Median"), annotation = 'ID')
RG.bc2      <-backgroundCorrect(RG,method="normexp")

RG.bc2.norm <- normalizeWithinArrays(RG.bc2, method="loess", weights = NULL)
#En este caso la referencia son todos Cy3 (no-inf). Todos los inf son Cy5. Sin Dye-swap. Con dye-swap poner columna 'Dye', Cy3 control o referencia  (no-inf o ref-universal).
fit.1  <- lmFit(RG.bc2.norm,design[a.subsetd5,] %>% as.matrix() %>% trqwe::set_colnames(colnames(design)))
fit2.1 <- eBayes(fit.1)
diffexp            <- topTable(fit2.1, coef = 'infected',confint = T, adjust.method="BH",sort.by = 'p', number=Inf)
diffexp            <- data.frame(ID = diffexp$ID, log2FC = diffexp$logFC, adj.P.Val = diffexp$adj.P.Val,  CI.L = diffexp$CI.L, CI.R = diffexp$CI.R)
```

```{r fig.height=7, fig.width=15}
library(EnhancedVolcano)
EnhancedVolcano(diffexp,
    lab = diffexp$ID,
    selectLab = NULL,
    x = 'log2FC',
    y = 'adj.P.Val',
    xlim = c(-6,6),
    xlab = bquote(~Log[2]~ 'fold change'),
    pCutoff = 0.05,
    FCcutoff = 1.0,
    pointSize = 1.0,
    labSize = 3.0,
    colAlpha = 1,
    legendPosition = 'right',
    legendLabSize = 12,
    legendIconSize = 4.0,
    drawConnectors = F,
    widthConnectors = 0.2,
    colConnectors = 'grey30',
    title = 'GSE26981',
    subtitle = 'día 5',
    ylim = c(0, 6)) 


```

Muestras día 10

```{r}

my.gse.data[[1]] %>% pData() %>% filter(str_detect(title, regex("day.*10,", ignore_case = TRUE))) 

my.gse.data[[1]] %>% pData() %>% select('title') %>% as.matrix() %>% str_detect("day.*10,")%>% which() -> a.subsetd10
a.subsetd10

```

```{r message=FALSE, warning=FALSE}
#a.subset    <- 1:4
RG          <- read.maimages(target.ok[a.subsetd10,],columns=list(R="F635.Mean",G="F532.Mean",Rb="B635.Median",Gb="B532.Median"), annotation = 'ID')
RG.bc2      <-backgroundCorrect(RG,method="normexp")

RG.bc2.norm <- normalizeWithinArrays(RG.bc2, method="loess", weights = NULL)
#En este caso la referencia son todos Cy3 (no-inf). Todos los inf son Cy5. Sin Dye-swap. Con dye-swap poner columna 'Dye', Cy3 control o referencia  (no-inf o ref-universal).
fit.1  <- lmFit(RG.bc2.norm,design[a.subsetd10,] %>% as.matrix() %>% trqwe::set_colnames(colnames(design)))
fit2.1 <- eBayes(fit.1)
diffexp            <- topTable(fit2.1, coef = 'infected',confint = T, adjust.method="BH",sort.by = 'p', number=Inf)
diffexp            <- data.frame(ID = diffexp$ID, log2FC = diffexp$logFC, adj.P.Val = diffexp$adj.P.Val,  CI.L = diffexp$CI.L, CI.R = diffexp$CI.R)
```

```{r fig.height=7, fig.width=15}
library(EnhancedVolcano)
EnhancedVolcano(diffexp,
    lab = diffexp$ID,
    selectLab = NULL,
    x = 'log2FC',
    y = 'adj.P.Val',
    xlim = c(-6,6),
    xlab = bquote(~Log[2]~ 'fold change'),
    pCutoff = 0.05,
    FCcutoff = 1.0,
    pointSize = 1.0,
    labSize = 3.0,
    colAlpha = 1,
    legendPosition = 'right',
    legendLabSize = 12,
    legendIconSize = 4.0,
    drawConnectors = F,
    widthConnectors = 0.2,
    colConnectors = 'grey30',
    title = 'GSE26981',
    subtitle = 'día 10',
    ylim = c(0, 6)) 

#Cambiar los cutoffs para todas las familias
```
Muestras día 15

```{r}

my.gse.data[[1]] %>% pData() %>% filter(str_detect(title, regex("day.*15,", ignore_case = TRUE))) 

my.gse.data[[1]] %>% pData() %>% select('title') %>% as.matrix() %>% str_detect("day.*15,")%>% which() -> a.subsetd15
a.subsetd15

```

```{r message=FALSE, warning=FALSE}
#a.subset    <- 1:4
RG          <- read.maimages(target.ok[a.subsetd15,],columns=list(R="F635.Mean",G="F532.Mean",Rb="B635.Median",Gb="B532.Median"), annotation = 'ID')
RG.bc2      <-backgroundCorrect(RG,method="normexp")

RG.bc2.norm <- normalizeWithinArrays(RG.bc2, method="loess", weights = NULL)
#En este caso la referencia son todos Cy3 (no-inf). Todos los inf son Cy5. Sin Dye-swap. Con dye-swap poner columna 'Dye', Cy3 control o referencia  (no-inf o ref-universal).
fit.1  <- lmFit(RG.bc2.norm,design[a.subsetd15,] %>% as.matrix() %>% trqwe::set_colnames(colnames(design)))
fit2.1 <- eBayes(fit.1)
diffexp            <- topTable(fit2.1, coef = 'infected',confint = T, adjust.method="BH",sort.by = 'p', number=Inf)
diffexp            <- data.frame(ID = diffexp$ID, log2FC = diffexp$logFC, adj.P.Val = diffexp$adj.P.Val,  CI.L = diffexp$CI.L, CI.R = diffexp$CI.R)
```

```{r fig.height=7, fig.width=15}
library(EnhancedVolcano)
EnhancedVolcano(diffexp,
    lab = diffexp$ID,
    selectLab = NULL,
    x = 'log2FC',
    y = 'adj.P.Val',
    xlim = c(-6,6),
    xlab = bquote(~Log[2]~ 'fold change'),
    pCutoff = 0.05,
    FCcutoff = 1.0,
    pointSize = 1.0,
    labSize = 3.0,
    colAlpha = 1,
    legendPosition = 'right',
    legendLabSize = 12,
    legendIconSize = 4.0,
    drawConnectors = F,
    widthConnectors = 0.2,
    colConnectors = 'grey30',
    title = 'GSE26981',
    subtitle = 'día 3',
    ylim = c(0, 6)) 

#Cambiar los cutoffs para todas las familias
```

TODO

```{r}

my.gse.data[[1]] %>% pData() %>% filter(str_detect(title, regex("Skin", ignore_case = TRUE))) 

my.gse.data[[1]] %>% pData() %>% select('title') %>% as.matrix() %>% str_detect("Skin")%>% which() -> a.subset
a.subset

```

```{r message=FALSE, warning=FALSE}
#a.subset    <- 1:4
RG          <- read.maimages(target.ok[a.subset,],columns=list(R="F635.Mean",G="F532.Mean",Rb="B635.Median",Gb="B532.Median"), annotation = 'ID')
RG.bc2      <-backgroundCorrect(RG,method="normexp")

RG.bc2.norm <- normalizeWithinArrays(RG.bc2, method="loess", weights = NULL)
#En este caso la referencia son todos Cy3 (no-inf). Todos los inf son Cy5. Sin Dye-swap. Con dye-swap poner columna 'Dye', Cy3 control o referencia  (no-inf o ref-universal).
fit.1  <- lmFit(RG.bc2.norm,design[a.subset,] %>% as.matrix() %>% trqwe::set_colnames(colnames(design)))
fit2.1 <- eBayes(fit.1)
diffexp            <- topTable(fit2.1, coef = 'infected',confint = T, adjust.method="BH",sort.by = 'p', number=Inf)
diffexp            <- data.frame(ID = diffexp$ID, log2FC = diffexp$logFC, adj.P.Val = diffexp$adj.P.Val,  CI.L = diffexp$CI.L, CI.R = diffexp$CI.R)
```

```{r fig.height=7, fig.width=15}
library(EnhancedVolcano)
EnhancedVolcano(diffexp,
    lab = diffexp$ID,
    selectLab = NULL,
    x = 'log2FC',
    y = 'adj.P.Val',
    xlim = c(-6,6),
    xlab = bquote(~Log[2]~ 'fold change'),
    pCutoff = 0.05,
    FCcutoff = 1.0,
    pointSize = 1.0,
    labSize = 3.0,
    colAlpha = 1,
    legendPosition = 'right',
    legendLabSize = 12,
    legendIconSize = 4.0,
    drawConnectors = F,
    widthConnectors = 0.2,
    colConnectors = 'grey30',
    title = 'GSE26981',
    subtitle = 'Todo',
    ylim = c(0, 6)) 

#Cambiar los cutoffs para todas las familias
```
